---
title: "HW_Regression"
author: "PoMingChen"
date: "8/8/2019"
output: html_document
---

```{r setup, include=FALSE}
knitr::opts_chunk$set(echo = TRUE)
```

## 注意事項

請使用Restaurant_Sales_Renew.csv這組資料集合(可於上一單元下載)，依照以下題目及步驟完成此次作業：

設置工作路徑，並確定兩個資料集合都放置在你的工作路徑：
`setwd("你的完整工作路徑名稱")`
檔案的編碼皆為UTF-8，讀取檔案時請注意：
### 讀成data.frame
`read.csv('檔案名稱', encoding = 'UTF-8')`
### 讀成tibble
`read_csv('檔案名稱', locale= locale(encoding='UTF-8'))`

## Env setting

```{r}
library(tidyverse)
library(magrittr)
```

```{r}
read_csv("./Restaurant_Sales_Renew.csv", locale=locale(encoding="UTF-8")) -> SalesDataAll
head(SalesDataAll)
```

## EDA

```{r}
SalesDataAll$Region %<>% as.factor()
SalesDataAll$Type %<>% as.factor()
SalesDataAll$Weekday %<>% as.factor()
SalesDataAll$Month %<>% as.factor()
```


## 題目一

1. 從完整資料集中，篩選出RegionB的資料進行建模。
```{r}
SalesDataAll %>% filter(Region %in% "B") -> SalesDataAll.B
SalesDataAll.B
```


2. 僅選用Type、Weekday、Holiday、Store2_Event四種變數進行建模

```{r}
Model.B <- lm(Sales ~ Type + Weekday + Holiday + Store2_Event, data = SalesDataAll.B[,-c(1,2)])
#data = SalesDataAll.B[,-c(1,2)] or data = SalesDataAll.B都ok，因為只要不要在迴歸公式內，下“,"，就只會引入必要的變數。
```

3. 須考慮Type和Weekday之間、Type和Holiday之間的兩種交互作用

```{r}
Model.B.interaction <- lm(Sales ~ Type + Weekday + Holiday + Store2_Event + Type*Weekday + Type*Holiday,
                          data = SalesDataAll.B[,-c(1,2)])
```

4. 建立迴歸模型後，計算各個變數的Beta Coefficients以及Adjusted R-squared。

各個coefficient都有達到***三顆星顯著（除了TypeBB:Holiday是0.055 < 0.1）顯著度較低。
整體模型F-test也有達到顯著性（p-value: < 2.2e-16）。
Adjusted R-squared ：0.6917 

```{r}
summary(Model.B.interaction)
```


## 題目二

1. Beta Coefficients視覺化：畫出Beta Coefficients的長條圖(bar chart)。

```{r}
Coefficient <- tibble(
  Name = names(Model.B.interaction$coefficients),
  Value = Model.B.interaction$coefficients
)

Coefficient %<>% arrange(desc(Value))
Coefficient$Name <- as.factor(Coefficient$Name)
```

```{r}
Coefficient %>% ggplot(aes(x=factor(Name, levels = as.character(Coefficient$Name)), 
                           y=Value)) + 
  geom_bar(aes(fill=Name), stat = "identity") + 
  coord_flip() +
  labs(x="Variable", y="Sales", title = "the Beta Coefficient") +
  theme_bw()
```

2. 計算模型預測值和真實值的MAPE。

```{r}
# Model.B.interaction$residuals

# MAPE: Mean Absolute Percentage Error 

MAPE.func <- function(predictions, actual){
  mean(abs((predictions - actual)/actual)) %>% round(., digits = 3) -> decimal
  paste0(x=decimal*100, 
         y="%") -> MAPE
  MAPE
}

```

```{r}
MAPE.func(Model.B.interaction$fitted.values, SalesDataAll.B$Sales)
```


```{r}
cat("the MAPE of Model.B.Interaction is", MAPE.func(Model.B.interaction$fitted.values, SalesDataAll.B$Sales))
```

3. 根據模型和視覺化結果，提供決策建議。

以結果來看，Intercept本身的解讀意思為（商業區範圍的百貨公司門市，在平日，且非假日或相關週年慶活動時間，平均預估單日業績為24474.964元。

相關決策建議：

1. 國定假日與週年慶活動提升營收效果，顯著高於一般週末，應把握機會進行店面活動與相關食材與人力資源管理效率。
2. 獨立門市，與獨立門市在週末時間之交互效果，對於營收的負面影響最為顯著，因此推論週末上班族人潮離開而導致。




