---
title: "Lecture_Regression"
author: "PoMingChen"
date: "8/6/2019"
output: html_document
---

```{r setup, include=FALSE}
knitr::opts_chunk$set(echo = TRUE)
```

## EDA

```{r}
library(tidyverse)
library(knitr)

SalesData <- read_csv('./Restaurant_Sales.csv')

head( SalesData[1:10,], row.names = F, caption = '原始資料')
```

基本變數資料：

- Store_Name： 店別
- Region：所在區域，A為觀光區，B為商業區
- Type： 門市類型，AA為百貨門市，BB為獨立門市
- Day_Type：日別
- Month：月份

然後每間店都是過去一年的營收資料，共有365*4=1460 rows.

> 以下的EDA都只是以各個變數（Region Type Weekday Month）不斷去做視覺化觀察，觀察其箱型圖分配。

#### 各店的銷售分配

我們可以看到，店一店四，是營收中位數比較高的兩間店。

- 店一：A為觀光區｜AA為百貨門市
- 店二：B為商業區｜AA為百貨門市
- 店三：B為商業區｜BB為獨立門市
- 店四：A為觀光區｜BB為獨立門市

```{r}
# SalesData %>% class()
SalesData$Store_Name <- as.factor(SalesData$Store_Name)

ggplot(data = SalesData) + geom_boxplot(aes( x= Store_Name, y= Sales, colour = Store_Name)) + 
  labs( x = 'Store',
        y = 'Sales',
        title = 'Sales Distribution by Store')
```

#### 各區域的銷售分配

以區域Region來分，那麼1 4會一組。2 3會一組。

- 店一：A為觀光區｜AA為百貨門市
- 店二：B為商業區｜AA為百貨門市
- 店三：B為商業區｜BB為獨立門市
- 店四：A為觀光區｜BB為獨立門市

很明顯的， __A觀光區__的營收中位數比較高。

```{r}
ggplot(data = SalesData) + geom_boxplot(aes( x = Region, y = Sales,colour = Region)) + 
  labs( x = 'Region',
        y = 'Sales',
        title = 'Sales Distribution by Region')
```

#### 各門市類型的銷售分配

以門市類型Type來分，那麼 1 2會一組，3 4會一組。

很明顯的， __AA為百貨門市__的營收中位數比較高。

```{r}
ggplot(data = SalesData) + geom_boxplot(aes( x = Type, y = Sales, colour = Type)) + 
  labs( x = 'Type',
        y = 'Sales',
        title = 'Sales Distribution by Type')
```

#### 各店間的平假日銷售分配

四間店平日和假日的銷售分佈不盡相同，店三的狀況比較特別。

- 店一：A為觀光區｜AA為百貨門市｜假日比平日高
- 店二：B為商業區｜AA為百貨門市｜假日比平日高
- 店三：B為商業區｜BB為獨立門市｜假日比平日低
- 店四：A為觀光區｜BB為獨立門市｜假日比平日高

```{r}
ggplot(data = SalesData) + geom_boxplot(aes( x = Weekday, y = Sales, colour = Weekday)) + 
  facet_grid(. ~ Store_Name) + ##  這邊～ 前後有沒有“.” 不影響。然後facet_wrap，會把subplot用成長方形排版，但是我覺得比不上col. 分割做比較。所以用facet_grid
  labs( x = 'Weekday',
        y = 'Sales',
        title = 'Sales Distribution by Weekday') 
```

#### 各店間的月份銷售分配

四間店在各月份的銷售分佈也不盡相同

```{r}
SalesData$Month <- factor(SalesData$Month, levels = c('Jan','Feb','Mar','Apr','May','Jun','Jul','Aug','Sep','Oct','Nov','Dec'))

SalesDatabyMonth <- SalesData %>% 
  group_by(Store_Name, Month) %>%
  summarise(SalesMean = mean(Sales))

SalesDatabyMonth


#補充：geom_path: Each group consists of only one observation. Do you need to adjust the group aesthetic?
#參考資料：x 軸( period ) 是一個`因子`而不是數值，因此它不會連接它們。 你可以通過在美學（aes, geomLine，確實有group這個aes)中，設置 group = 1 來修復這個問題，這告訴ggplot2將它們組合成一行。
ggplot(data = SalesDatabyMonth, aes(x = Month, 
                                    y = SalesMean, 
                                    group = 1)) + 
  geom_point() + 
  geom_line() +
  facet_grid(.~Store_Name) + ## 變數擺在~左邊，是for row. 反之右邊是for col.
  labs( x = 'Month',
        y = 'Sales',
        title = 'Sales Distribution by Month') 
```

## Regression

迴歸分析主要會用到的函數是`lm()`，意思是Linear Model。主要使用到的參數有兩個：

`formula: Y ~ X1 + X2`，Y是反應變數，X1和X2是解釋變數。
data: 要分析的資料集合名稱。
__這個類型的物件裡面包含很多內容，用來描述模型的細節。如果要呼叫摘要__，一樣使用`summary()`。

### 驗證假說*4

> 剛才我們看了四個變數（Region Type Weekday Month）的資料視覺化，Region Type算是比較有顯著區別的變數，Type裡面是店三趨勢比較不同。因此接下來要用迴歸模型來驗證假說。


### 依區域分開建模

由於我們發現區域(Region)之間的營業額有較明顯的差異，但在其他變數中營業額的分布各有不同，因此我們先依照區域切分資料，探討其他變數的影響。 __或者你可以想成最基本的立足點相同。__

```{r}
DataA <- SalesData %>%
  filter( Region %in% 'A') ##A為觀光區
DataB <- SalesData %>%
  filter( Region %in% 'B') ##B為商業區
```

#### 驗證假說一：門市類型的差異
```{r}
Model.A.Type <- lm( Sales ~ Type, data = DataA)
Model.B.Type <- lm( Sales ~ Type, data = DataB)
```

對於這兩個區域而言， __門市類型的差異有非常顯著的影響（係數顯著程度***，且區域A係數為-22486，區域B係數為-5836），R-squared分別是0.72和0.46，具有相當不錯的解釋能力。__

```{r}
summary(Model.A.Type)
```

```{r}
summary(Model.B.Type)
```

#### 驗證假說二：假日的差異
```{r}
Model.A.Week <- lm( Sales ~ Weekday, data = DataA)
Model.B.Week <- lm( Sales ~ Weekday, data = DataB)
```

平日假日對於區域A而言雖有顯著的差異(`t-test` ***)，但對整體營收變化的解釋力較弱(`r^2`比較小)
；對於區域B而言，並沒有顯著的差異及影響。（包含整體模型與個別係數）
```{r}
summary(Model.A.Week)
```

```{r}
summary(Model.B.Week)
```

#### 驗證假說三：月份的差異

區域A間的區域B間的月份間皆有顯著的差異，但各月份的影響程度不一；對於區域B而言，月份對整體營收的變化有較好的解釋能力。
```{r}
Model.A.Month <- lm( Sales ~ Month, data = DataA)
Model.B.Month <- lm( Sales ~ Month, data = DataB)
```

區域A間的區域B間的月份間(t-test)皆有顯著的差異，但各月份的影響程度不一；對於區域B而言，月份對整體營收的變化有較好的解釋能力。(F-test有過，Model.A.Month的p-value：0.07117，頂多有過10%的假設檢定)
```{r}
summary(Model.A.Month)
```

```{r}
summary(Model.B.Month)
```

## 納入上述顯著變數並檢視目前模型的解釋能力 

目前已經比較完成了驗證假說（Type, Weekday, Month）的部分

Type對A B區很顯著。

Weekday對B區不顯著，不放。

Month對A區影響力比較小，但是還算勉強，B區沒問題。

```{r}
Model.A <- lm( Sales ~ Type + Weekday + Month, data = DataA)
Model.B <- lm( Sales ~ Type + Month, data = DataB)
```

完成第一階段的模型建立
```{r}
summary(Model.A) ##解釋力0.8432 ｜ 0.8403
```

```{r}
summary(Model.B) ##解釋力0.5438|0.5362
```

### 用視覺化圖表來檢視目前的成果

- 店一的營收

```{r}
Model.A$residuals #殘差值（之後估計模型誤差狀況會遇到）
Model.A$fitted.values #估計值
# Model.A$effects
```

以目前的迴歸模型，並沒有辦法預測到，比較極端的點。還有改善空間。若我們偷吃步用之後才會用到的`MAPE`，你會發現目前模型的可能的誤差高達10.6％

如果是同樣是 A區域（觀光區）的店四，誤差狀況還好，約6.6%
```{r}
#DataA[1:365,] ##for 店一
#用兩個圖層，將估計值與原始資料（可以理解為training set）的預測狀況疊在一起做個比較。

ggplot(data = DataA[1:365,]) + 
  geom_point(aes(x = c(1:365), y = Sales), size = 0.2) + 
  geom_line(aes( x = c(1:365), #geom_line 主要是用來繪製時間趨勢圖（流量），那如果是geom_area，就是看底下陰影面積狀況（存量）
                 y = Model.A$fitted.values[1:365],
                 colour = 'red')) +
  labs( x = 'Day1 to Day365',
        y = 'Sales',
        title = 'Store1 Sales: Actual vs Predicted')
```

```{r}
MAPE <- function( predict, actual){
  result <- mean(abs((predict - actual)/actual)) %>% round(3) * 100
  return(result)
}

cat('RegionA店一，模型的MAPE：\n',MAPE(Model.A$fitted.values[1:365], DataA$Sales[1:365]),'%','\n',sep='')
```

- 店四的營收

```{r}
ggplot(data = DataA[366:730,]) + 
  geom_point(aes(x = c(1:365), y = Sales)) + 
  geom_line(aes( x = c(1:365), #geom_line 主要是用來繪製時間趨勢圖（流量），那如果是geom_area，就是看底下陰影面積狀況（存量）
                 y = Model.A$fitted.values[366:730],
                 colour = 'red')) +
  labs( x = 'Day1 to Day365',
        y = 'Sales',
        title = 'Store4 Sales: Actual vs Predicted')
```

```{r}
MAPE <- function( predict, actual){
  result <- mean(abs((predict - actual)/actual)) %>% round(3) * 100
  return(result)
}

cat('RegionA店四，模型的MAPE：\n',MAPE(Model.A$fitted.values[366:730], DataA$Sales[366:730]),'%','\n',sep='')
```

- 店二的營收

由於店2考慮的因素較少，同樣也存在沒辦法掌握到較極端點的問題，（Model.B並沒有用weekday這個變數）

Region B的兩家店（店二店三），就是誤差比較一致，大約接近10%

```{r}
ggplot( data = DataB[1:365,]) + 
  geom_point( aes(x = c(1:365), y = Sales), size = 0.2) + 
  geom_line( aes( x = c(1:365),
                  y = Model.B$fitted.values[1:365],
                  colour = 'red'))  +
  labs( x = 'Day1 to Day365',
        y = 'Sales',
        title = 'Store2 Sales: Actual vs Predicted')
```

```{r}
cat('RegionB店二，模型的MAPE：\n',MAPE(Model.B$fitted.values[1:365], DataB$Sales[1:365]),'%','\n',sep='')
```

- 店三的營收

```{r}
ggplot(data = DataB[366:730,]) + 
  geom_point( aes(x = c(1:365), y = Sales), size = 0.2) + 
  geom_line( aes( x = c(1:365),
                  y = Model.B$fitted.values[366:730],
                  colour = 'red'))  +
  labs( x = 'Day1 to Day365',
        y = 'Sales',
        title = 'Store3 Sales: Actual vs Predicted')
```

```{r}
cat('RegionB店三，模型的MAPE：\n',MAPE(Model.B$fitted.values[366:730], DataB$Sales[366:730]),'%','\n',sep='')
```


---

## 加入新資訊，第二階段分析

> 第一階段的分析，最終模型的預測能力並不是太好（但不算是全然的ML，算是一個refining process of regression model），那因此假設你是餐廳經理，進行修正後，發現百貨週年慶與國定假日也是很需要納入考量的內容，因為他們會影響人潮錢潮。因此把資料搜集過來並且重新分析一遍。

```{r}
SalesDataRenew <- read_csv('Restaurant_Sales_Renew.csv')

head( SalesDataRenew[1:10,], row.names = T, caption = '新增資料')
```


### 驗證假說*2

> Holiday & Events

```{r}
Model.Holiday <- lm( Sales ~ Holiday, data = SalesDataRenew)

#如果是Store1_Event的值屬於1，或者Store2_Event的值屬於1，那麼就輸出為1，否則為0
Event <- ifelse( SalesDataRenew$Store1_Event %in% 1 | SalesDataRenew$Store2_Event %in% 1, 1, 0)

Model.Event <- lm( SalesDataRenew$Sales ~ Event)
```

```{r}
Model.Event$coefficients
```

兩個新加入變數，F-test T-test都有過，那r^2小是正常的，表示他並不是一個主要可以解釋資料變異的變數，但是加入他，邊際上有增加一些模型解釋能力。
```{r}
summary(Model.Holiday)
```

```{r}
summary(Model.Event)
```



## 將全部資料進行建模

> 這邊我們先跳出之前的假設，嘗試將區域的差異納入模型中，試著討論模型能否學習到區域間的差異，進而產生更好的解釋能力。意思就是我不再用`DataA` `DataB`，先不分區域，直接用`SalesDataRenew`去跑。看看結果如何。

原本的模型R^2: 0.7997 | 0.7978

Holiday, Multiple R-squared:  0.004669,	Adjusted R-squared:  0.003987 
Event, Multiple R-squared:  0.04023,	Adjusted R-squared:  0.03957 

後來的模型R^2: 0.8221 | 0.82 

確實加入新變數後，模型解釋力有提高，這是我們想看到的（但是，並不是把兩個新變數的R^2加進去）
```{r}
SalesData
Model.All.OldVersion <- lm(Sales ~., data = SalesData[,-1])
summary(Model.All.OldVersion)
```

```{r}
SalesDataRenew
Model.All <- lm( Sales ~ ., data = SalesDataRenew[,-1]) ## ~. 就是除了Sales以外，資料集本身其他的變數都給他放下去。
summary(Model.All)
```

### 用視覺化圖表來檢視目前的成果

> 我們發現，雖然可以捕抓到營收比較高的點了，但是若是用整體模型來預測的話，反而有高估或低估的狀況，而且若是用MAPE的角度來的話，誤差百分比數據也都是上升的。

因此，區域和門市類型的差異，頗大的，會高度影響了模型的解釋與判斷，因此將四間店的資料納入同一個模型並非最好的做法。


- 店一的營收

```{r}
ggplot( data = SalesDataRenew[1:365,]) + 
  geom_point( aes(x = c(1:365), y = Sales), size = 0.2) + 
  geom_line( aes( x = c(1:365),
                  y = Model.All$fitted.values[1:365],
                  colour = 'red')) +
  labs( x = 'Day1 to Day365',
        y = 'Sales',
        title = 'Store1 Sales: Actual vs Predicted')
```

```{r}
cat('RegionA店一，模型的MAPE：\n',MAPE(Model.All$fitted.values[1:365], SalesDataRenew$Sales[1:365]),'%','\n',sep='') ##10.5% -> 11.4%
```

- 店二的營收

```{r}
ggplot( data = SalesDataRenew[366:730,]) + 
  geom_point( aes(x = c(1:365), y = Sales), size = 0.2) + 
  geom_line( aes( x = c(1:365),
                  y = Model.All$fitted.values[366:730],
                  colour = 'red')) +
  labs( x = 'Day1 to Day365',
        y = 'Sales',
        title = 'Store2 Sales: Actual vs Predicted')
```

```{r}
cat('RegionA店二，模型的MAPE：\n',MAPE(Model.All$fitted.values[366:730], SalesDataRenew$Sales[366:730]),'%','\n',sep='') # 9.8 -> 17.3%，有高估傾向
```

- 店三的營收

```{r}
ggplot( data = SalesDataRenew[731:1095,]) + 
  geom_point( aes(x = c(1:365), y = Sales), size = 0.2) + 
  geom_line( aes( x = c(1:365),
                  y = Model.All$fitted.values[731:1095],
                  colour = 'red')) +
  labs( x = 'Day1 to Day365',
        y = 'Sales',
        title = 'Store3 Sales: Actual vs Predicted')
```

```{r}
# MAPE()
cat('RegionA店三，模型的MAPE：\n',MAPE(Model.All$fitted.values[731:1095], SalesDataRenew$Sales[731:1095]),'%','\n',sep='') #9.1 -> 23%
```

- 店四的營收

```{r}
ggplot( data = SalesDataRenew[1096:1460,]) + 
  geom_point( aes(x = c(1:365), y = Sales), size = 0.2) + 
  geom_line( aes( x = c(1:365),
                  y = Model.All$fitted.values[1096:1460],
                  colour = 'red')) +
  labs( x = 'Day1 to Day365',
        y = 'Sales',
        title = 'Store4 Sales: Actual vs Predicted') #6.6 -> 14.7%
```

```{r}
cat('RegionA店三，模型的MAPE：\n',MAPE(Model.All$fitted.values[1096:1460], SalesDataRenew$Sales[1096:1460]),'%','\n',sep='')
```

- 四間店綜合比較

區域和門市類型的差異影響了模型的解釋與判斷，因此將四間店的資料納入同一個模型並非最好的做法。

```{r}
ggplot( data = SalesDataRenew) + 
  geom_point( aes(x = c(1:1460),y = Sales), size=0.2) + 
  geom_line( aes( x = c(1:1460),
                  y = Model.All$fitted.values,
                  colour = 'red')) +
  labs( x = 'Day',
        y = 'Sales',
        title = 'Store Sales: Actual vs Predicted')
```

#### Beta Coefficients

```{r}
Beta <- cbind(
  names(Model.All$coefficients),
  Model.All$coefficients
) %>% 
  as.data.frame() 

colnames(Beta) <- c('Name', 'Value')


Beta$Value <- Beta$Value %>% as.character() %>% as.numeric() ##這是標準的，用來轉換成數值變數的過程。

Beta <- Beta %>%
  arrange(desc(Value))

Beta
ggplot( data = Beta) + 
  geom_bar(aes( x = factor(Name, levels = as.character(Beta$Name)), 
             y = Value, 
             fill = Name),stat = 'identity') + 
    labs( x = 'Variable',
          y = 'Beta Coefficient',
          title = 'Beta Coefficient of Model.All') + coord_flip() + theme_bw()

##  coord_flip(), switch the x and y axes to horizontal direction.
```

## 用更新資料分區域預測

這邊納入了一個新觀念：`交互作用(interaction)`，在前面的建模過程中，我們觀察到不同門市類型的平假日表現可能有所不同，因此我們用`Var1 * Var2`這樣的方式表示兩個變數間互相的影響，會對目標變數造成什麼樣的效果。

> 在前面，#### 各店間的平假日銷售分配，促發了這邊的討論。同時分Region有其必要性
> Type部分 1 2是一組，為百貨店。 3 4是一組，為獨立店。

```{r}
DataRenewA <- SalesDataRenew %>% filter( Region %in% 'A')
DataRenewB <- SalesDataRenew %>% filter( Region %in% 'B')


Model.A.All <- lm( Sales ~ .+ Type * Weekday, data = DataRenewA[,-c(1,2)])
Model.B.All <- lm( Sales ~ .+ Type * Weekday , data = DataRenewB[,-c(1,2)])
```

1. 原本的模型(沒有Holiday相關資料），R^2: 

Multiple R-squared:  0.8432,	Adjusted R-squared:  0.8403 
Multiple R-squared:  0.5438,	Adjusted R-squared:  0.5362 

Holiday, Multiple R-squared:  0.004669,	Adjusted R-squared:  0.003987 
Event, Multiple R-squared:  0.04023,	Adjusted R-squared:  0.03957 

2. 後來的模型（不分區域）R^2: 0.8221 | 0.82 

3. 最終的模型（有分區域），R^2: 

Multiple R-squared:  0.8717,	Adjusted R-squared:  0.8688 
Multiple R-squared:  0.7738,	Adjusted R-squared:  0.7687 

你會發現，有做區域區分，起手式就對了一半。

```{r}
summary(Model.A.All)
```

```{r}
summary(Model.B.All)
```

### 用視覺化圖表來檢視目前的成果

Regional A Store 1 & 4
```{r}
ggplot( data = DataRenewA) + 
  geom_point( aes(x = c(1:730), y = Sales), size = 0.2) + 
  geom_line( aes( x = c(1:730),
                  y = Model.A.All$fitted.values,
                  colour = 'red'))
```

Regional B Store 2 & 3
```{r}
ggplot( data = DataRenewB) + 
  geom_point( aes(x = c(1:730), y = Sales), size = 0.2) + 
  geom_line( aes( x = c(1:730),
                  y = Model.B.All$fitted.values,
                  colour = 'red'))
```

### 探討模型的準確度及誤差

#### 誤差：以`RMSE`衡量(Root-Mean-Square Error)。square root means 開根號。

- 店一 （Region A）
```{r}
RMSE <- function( predict, actual){
  result <- sqrt(mean((predict - actual) ^ 2))
  return(result)
}

cat('RegionA 第一間店 模型的RMSE：\n',RMSE(Model.A.All$fitted.values[1:365], DataRenewA$Sales[1:365]),'\n',sep = '')
```

- 店二（Region B）
```{r}
cat('RegionB 第二間店 模型的RMSE：\n',RMSE(Model.B.All$fitted.values[1:365], DataRenewB$Sales[1:365]),'\n',sep ='')
```

- 店三（Region B）
```{r}
cat('RegionB 第三間店 模型的RMSE：\n',RMSE(Model.B.All$fitted.values[366:730], DataRenewB$Sales[366:730]),'\n',sep ='')
```

- 店四（Region A）
```{r}
RMSE <- function( predict, actual){
  result <- sqrt(mean((predict - actual) ^ 2))
  return(result)
}

cat('RegionA 第四間店 模型的RMSE：\n',RMSE(Model.A.All$fitted.values[366:730], DataRenewA$Sales[366:730]),'\n',sep = '')
```


#### 以MAPE衡量(Mean Absolute Percentage Error)

第一階段（尚未有Holiday）的資料，各店誤差為：

10.5%
9.8%
9.1%
6.6%

Now,

10.5% -> 9.7%
9.8% -> 6.6%
9.1% -> 7.9%
6.6% -> 5.9%

很讚！這就是精心設計迴歸模型（the process of a refined model）的過程！


- 店一 （Region A）
```{r}
MAPE <- function( predict, actual){
  result <- mean(abs((predict - actual)/actual)) %>% round(3) * 100
  return(result)
}

cat('RegionA 第一間店 模型的MAPE：\n',MAPE(Model.A.All$fitted.values[1:365], DataRenewA$Sales[1:365]),'%','\n',sep='')
```

- 店二（Region B）

```{r}
cat('RegionB 第二間店 模型的MAPE：\n',MAPE(Model.B.All$fitted.values[1:365], DataRenewB$Sales[1:365]),'%','\n',sep='')
```

- 店三（Region B）

```{r}
cat('RegionB 第三間店 模型的MAPE：\n',MAPE(Model.B.All$fitted.values[366:730], DataRenewB$Sales[366:730]),'%','\n',sep='')
```

- 店四（Region A）

```{r}
cat('RegionA 第四間店 模型的MAPE：\n',MAPE(Model.A.All$fitted.values[366:730], DataRenewA$Sales[366:730]),'%','\n',sep='')
```

## 連鎖餐飲區域經理的決策

> 這邊一樣是區域A B分開討論，看其估計係數，延續最終refined Model

### 營收分析：Region A(觀光區)

從beta coefficient的數值中，我們可以得知，在區域A中：

1. 百貨門市(AA)的表現較一般門市(BB)來得優異
2. 在各月份中，7月、12月和1月是表現較好的月份，也許和暑假、聖誕、跨年和過年等有關，對營收的影響和國定假日差不多
3. Store1的百貨特別活動對營收有正面影響，但僅和週末的影響差不多
值得注意的是，一般門市 __在假日時營收會略為下滑__，推論為假日時人潮集中至百貨門市

```{r}
Beta.Region.A <- cbind(
  names(Model.A.All$coefficients),
  Model.A.All$coefficients
) %>% 
  as.data.frame() 

colnames(Beta.Region.A) <- c('Name', 'Value')

Beta.Region.A
Beta.Region.A$Value <- Beta.Region.A$Value %>% as.character() %>% as.numeric() ##這是標準用來轉換成數值變數的過程。

Beta.Region.A <- Beta.Region.A %>%
  arrange(desc(Value))
```

```{r}
ggplot( data = Beta.Region.A) + 
  geom_bar(aes( x = factor(Name, levels = as.character(Beta.Region.A$Name)), 
             y = Value, 
             fill = Name),stat = 'identity') + 
    labs( x = 'Variable',
          y = 'Beta Coefficient',
          title = 'Beta Coefficient of Model.A.All') + coord_flip() + theme_bw()
```


### 營收分析：Region B（商業區）

從beta coefficient的數值中，我們可以得知，在區域B中：

1. 百貨門市(AA)的表現較一般門市(BB)來得優異
2. 在各月份中，7月月和1月是明顯的旺季，對營收的影響甚至超過國定假日
3. Store2的百貨促銷活動對營收有正面的影響，建議可以加強此時段的促銷配合
值得注意的是，一般門市在假日時營收會 __明顯下滑__，推論為商業區的一般門市在假日時有較少的來客，應針對此點進行改善

```{r}
Beta.Region.B <- cbind(
  names(Model.B.All$coefficients),
  Model.B.All$coefficients
) %>% 
  as.data.frame() 

colnames(Beta.Region.B) <- c('Name', 'Value')

Beta.Region.B
Beta.Region.B$Value <- Beta.Region.B$Value %>% as.character() %>% as.numeric() ##這是標準用來轉換成數值變數的過程。

Beta.Region.B <- Beta.Region.B %>%
  arrange(desc(Value))

```


```{r}
ggplot( data = Beta.Region.B) + 
  geom_bar(aes( x = factor(Name, levels = as.character(Beta.Region.B$Name)), 
             y = Value, 
             fill = Name),stat = 'identity') + 
    labs( x = 'Variable',
          y = 'Beta Coefficient',
          title = 'Beta Coefficient of Model.B.All') + coord_flip() + theme_bw()
```

### 營業目標及展店的營收估計

在下一個年度的訂定每日或每週的營業目標時，能參考模型的預測，並將預測的誤差當作容許的範圍，以店1的一月份為例：

用`geom_segment`作圖。
```{r}
January <- tibble( 'Day' = c(1:31),
                   'Sales_Upperbound' = Model.A.All$fitted.values[1:31] * 1.097,
                   'Sales_Lowerbound' = Model.A.All$fitted.values[1:31] * 0.903,
                   'Sales_Prediction' = Model.A.All$fitted.values[1:31]) 
#the percentage error is about 9.7% in Store1 in the refined model.
```

```{r}
#geom_segment draws a straight line between points (x, y) and (xend, yend). geom_curve draws a curved line.
ggplot(data = January)  +
  geom_segment(aes(x=Day, 
                   xend=Day, 
                   y=Sales_Upperbound, 
                   yend=Sales_Lowerbound)) +
  geom_point(aes(x = Day,
                 y = Sales_Upperbound,
                 colour = "Upper")) +
  geom_point(aes(x = Day, 
                 y = Sales_Lowerbound,
                 colour = 'Lower')) + 
  
  geom_line(aes(x=Day,
                y=Sales_Prediction),
                colour = "orange")
  labs( x = 'Day in January',
        y = 'Prediction Interval',
        title = 'Predicted Sales in January')
```

用`geom_errorbar()`作圖。
```{r}
January %>% ggplot(aes(x=Day)) +
  geom_errorbar(aes(
    y = Sales_Prediction, ##Ignoring unknown aesthetics: y, and only to be recognized in geom_pointrange
    ymin = Sales_Lowerbound,
    ymax = Sales_Upperbound
  ))
```

