---
title: "HW_Logisitic"
author: "PoMingChen"
date: "8/17/2019"
output: html_document
---

```{r setup, include=FALSE}
knitr::opts_chunk$set(echo = TRUE)
```

## 注意事項

設置工作路徑，並確定兩個資料集合都放置在你的工作路徑：
`setwd("你的完整工作路徑名稱")`
檔案的編碼皆為UTF-8，讀取檔案時請注意：
### 讀成data.frame
`read.csv('檔案名稱', encoding = 'UTF-8')`
### 讀成tibble
`read_csv('檔案名稱', locale= locale(encoding='UTF-8'))`


## Env Setting

```{r}
library(tidyverse)
library(magrittr)
library(InformationValue)
library(dummies)
library(plotROC)
```


```{r}
internal.data <- read_csv("./internal_data.csv", locale = locale(encoding = "UTF-8"))
survey.data <- read_csv("./survey_data.csv", locale = locale(encoding = "UTF-8"))
```

## Data Transformation

```{r}
head(internal.data)
internal.data$credit_card_vendor <- as.factor(internal.data$credit_card_vendor)
internal.data$credit_card_bonus <- as.factor(internal.data$credit_card_bonus)
internal.data %>% head()
```


```{r}
survey.data %>% head()
survey.data$register_method <- as.factor(survey.data$register_method)
survey.data$class <- as.factor(survey.data$class)
survey.data
```

```{r}
complete.data <- internal.data %>% merge(x=., 
                                         y=survey.data, 
                                         by="user_id")
```

```{r}
complete.data %>% head()
```

## 題目一

1. 在完整的邏輯迴歸模型 (full.model) 中，哪些變數在顯著水準為 0.01 下顯著不為0？請利用這些變數，建立新的邏輯迴歸模型，命名為 final.model。

在完整的邏輯迴歸模型 (full.model) 中，哪些變數在顯著水準為 0.01下顯著不為零的有：
depart_on_time, arrive_on_time, class2, class3, seat_rate, meal_rate, flight_rate, dm_message, credit_card_bonus3, credit_card_bonus4, tv_ad, youtube_ad_2

```{r}
final.model <- glm(is_loyal~depart_on_time+
                            arrive_on_time+
                            class+
                            seat_rate+
                            meal_rate+
                            flight_rate+
                            dm_message+
                            credit_card_bonus+
                            tv_ad+
                            youtube_ad_2, 
                            data = complete.data,
                            family = binomial(link = "logit"))
```

```{r}
summary(final.model)
```

```{r}
predict.prob <- predict(final.model, complete.data ,type = "response") ## 這組寫法比較難記，遇到時再多回來參考，可是他很必要。（加上Help提示滿少的）
```


```{r}
optCutoff <- optimalCutoff(actuals = complete.data$is_loyal, predictedScores = predict.prob)[1]
optCutoff
```

2. 請計算 final.model 的模糊矩陣、precision、specificity、sensitivity。

```{r}
confusionMatrix(actuals = complete.data$is_loyal,  predictedScores = predict.prob, threshold = optCutoff)
```

```{r}
misClassError(actuals = complete.data$is_loyal,  predictedScores = predict.prob, threshold = optCutoff)
```

```{r}
#604/(604+72) = 0.8935
precision(actuals = complete.data$is_loyal,  predictedScores = predict.prob, threshold = optCutoff)
```


```{r}
#(297)/(297+72)=0.8048
specificity(actuals = complete.data$is_loyal,  predictedScores = predict.prob, threshold = optCutoff)
```

```{r}
#604/(604+27) = 0.9572
sensitivity(actuals = complete.data$is_loyal, predictedScores = predict.prob, threshold = optCutoff)
```


3. 請繪製 final.model 的 ROC 曲線，並計算其 AUC 。

> 這邊遇到一個小問題，就是How to create a tibble directly from data？，看起來用`as_tibble()`沒有辦法，講師是用`data.frame()`，那如果要直接產生一個tibble的話，
建議使用`data_frame`

```{r}
#we need to creat a small table to put `is_loyal` and `predict.prob` together. Or, the aes may not detect them
#The 'data_frame()' function acts in a similar way to 'data.frame()', except that it returns a 'tibble'.


roctable <- data_frame(
  loyality = complete.data$is_loyal,
  prob = predict.prob
)


#m for continuous predictor, d for binary outcome
roc.graph <- roctable %>% ggplot(., aes(m=prob, d=loyality)) + 
  geom_roc(n.cuts = 3, labelround = 3, labelsize = 3) 

roc.graph + annotate(geom = "text", x=0.75, y=0.25 ,label=paste0("AUC=", round(calc_auc(roc.graph)$AUC,3))) + style_roc(xlab="1-Specificity", ylab="Sensitivity")

```


## 題目二

1. 請繪製 final.model 中各個係數的 bar chart。

```{r}
coefficient.table <- data_frame(
  Variable = names(final.model$coefficients),
  Coefficient = final.model$coefficients
)

coefficient.table <- coefficient.table[2:14,] %>% arrange(Coefficient)

coefficient.table$Variable <- factor(coefficient.table$Variable, levels = coefficient.table$Variable)

coefficient.table
```

```{r}
coefficient.table %>% ggplot(data = ., aes(x=Variable, y=Coefficient)) +
  geom_bar(aes(fill = Variable), stat = "identity") + coord_flip() + 
  labs(x="Factors", 
       y="Impact on customer loyality",
       title="The comparison of different factors to the customer loyality") +
  guides(fill = "none") +
  theme_bw(base_size = 10)
```

根據邏輯迴歸模型預測的機率，繪製出 is_loyal = 0 與 is_loyal = 1 其預測機率 density plot。（建議參考 A/B 測試的個案）

> 就是兩條density plot，用不同顏色，看看預測模型有沒有把他們分得很開。

```{r}
predict.prob
optCutoff

predict.prob.table <- data_frame(
  predict.probability = predict.prob
)

predict.prob.table <- predict.prob.table %>% mutate(
  Classfication.Result = ifelse(predict.probability>optCutoff, 1,0)
)

predict.prob.table$Classfication.Result <-  as.factor(predict.prob.table$Classfication.Result)

predict.prob.table
```

```{r}

predict.prob.table %>% ggplot(data = ., aes(x=predict.probability, 
                                            fill=Classfication.Result, 
                                            color=Classfication.Result)) + 
                       geom_density(alpha=0.3) + #density的y軸是機率密度函數（kernel base)在該點值帶入所得到的，也不是累積機率。
                       labs(title="the Density plot of the predicted probability")
```




