---
title: "Lecture_Logistic"
author: "PoMingChen"
date: "8/15/2019"
output: html_document
---

```{r setup, include=FALSE}
knitr::opts_chunk$set(echo = TRUE)
```

## Env setting

```{r}
library("tidyverse")
library("magrittr")
library("reshape2")
library("InformationValue")
library("plotROC")
library("plotly")
library("dummies")
```

```{r message=FALSE}
internal.data <- read_csv("internal_data.csv") 
head(internal.data)
internal.data$credit_card_vendor <- as.factor(internal.data$credit_card_vendor) ##發卡信用卡單位，必定是factor
# internal.data$user_id #user_id，必定是character
```

```{r message=FALSE}
survey.data <- read_csv("survey_data.csv")
```

```{r message=FALSE}
colnames(internal.data)
```

- "user_id"            
- "dm_message"         
- "dm_post"           
- "dm_email"           
- "credit_card_vendor"
- "credit_card_bonus"  
- "coupon"   

```{r message=FALSE}
colnames(survey.data)
```

- "user_id"         
- "is_loyal"        
- "depart_on_time"  
- "arrive_on_time"  
- "register_method" 
- "register_rate" (註冊方式滿意度)
- "class"           
- "seat_rate"    (座艙滿意度)   
- "meal_rate"    (餐點滿意度)
- "flight_rate"  (航班滿意度)  
- "package_rate" (行李滿意度)    
- "tv_ad"        (有看過電視廣告)
- "youtube_ad_1" (有看過youtube廣告1)
- "youtube_ad_2" (有看過youtube廣告2)  
- "youtube_ad_3" (有看過youtube廣告3)  

```{r}
complete.data.test <- internal.data %>% inner_join(x=., y=survey.data, by="user_id")
complete.data <- internal.data %>% merge(x=., y=survey.data, by="user_id")
```

```{r}
# 底下用`dummy.data.frame`會不成功，可能跟資料本身是tibble/data.frame有關係
class(complete.data.test)
class(complete.data)
```


```{r message=FALSE}
complete.data.test$credit_card_bonus <- as.factor(complete.data.test$credit_card_bonus)
complete.data.test$register_method <- as.factor(complete.data.test$register_method) 
complete.data.test$class <- as.factor(complete.data.test$class)
```


```{r message=FALSE}
complete.data$credit_card_bonus <- as.factor(complete.data$credit_card_bonus)
complete.data$register_method <- as.factor(complete.data$register_method) 
complete.data$class <- as.factor(complete.data$class)
```


```{r}
complete.data.test %>% class()
complete.data %>% class()
```

## Data Transformation

> In situations where we have categorical variables (factors) but need to use them in analytical methods that require numbers (for example, K nearest neighbors (KNN), Linear Regression), we need to create dummy variables.

[Useful Link1](https://subscription.packtpub.com/book/big_data_and_business_intelligence/9781783989065/1/ch01lvl1sec21/creating-dummies-for-categorical-variables)

[Useful Link2](https://www.r-bloggers.com/conversion-between-factor-and-dummies-in-r/)

```{r}
library(dummies) ##Create dummy/indicator variables flexibly and efficiently
```

> The `dummy.data.frame` can only use in the data.frame, tibble is not acceptable. So, there is a need to convert the factor(catogerical vaiables) to dummy on my own. Here is a small practice(and realize) follow the two links above.

> 這邊算是老師用的`merge`這個函數本身的限制。他的output是一個dataframe，縱使我當初給的兩個都是tibble。那`dummy.data.frame` 只能用在data.frame，自然`inner_join`是出來還是tibble，所以就會產生問題。

> 另外也稍微複習到`model.matrix`轉乘dummy，with intercept and without intercept的兩種可能性。

> 後來發現`dummyVars()` 是`caret`package的，那他也有`confusionMatrix()`，但是引入方式不同，會與`InformationValue()`的衝到，因此就全部註解。

```{r}
#無效
complete.data.test.new2 <-  dummy.data.frame(complete.data.test, 
                                            sep = "_",
                                            dummy.classes = 'factor')
```

```{r}
# predict(dummyVars(~ credit_card_vendor+credit_card_bonus+register_method+class, 
#             data = complete.data.test,
#             sep = "_",
#             fullRank = F), newdata = complete.data.test) %>% as_tibble() -> Dummy.Table

## fullRank parameter: If TRUE, factors are encoded to be consistent with model.matrix(with intercept) and the resulting there are no linear dependencies induced between the columns.
```


```{r}
# complete.data.test %<>% cbind(Dummy.Table)
# complete.data.test %>% colnames()
# complete.data.test %<>% select(1:4, -c(5:6), 22:24, 25:28, 7:10, c(-11,-13), 29:32, 33:35,12:21) 
# 
# complete.data.test %<>% select(1:19, 23, 20:22, -24, 25:32)
# 
# complete.data.test
```


#### 老師的方法
```{r}
complete.data.new <- dummy.data.frame(complete.data,
                                      sep = "_", 
                                      dummy.classes = 'factor')
##sep = "_"；For the names of the created dummy variables, sep is the character used between the variable name and the value. (e.g. State_NY, State_PA , State_CA，中間那個底槓你如何用來表達新產生的眾多新變數之區分)

##dummy.classes = 'factor'；A vector of classes names for which dummy variables are created(e.g.你想要針對哪一種類型的變數，轉換成Dummy，dummy.classes = 'factor'就是針對factor的變數
```


```{r}
##到目前為止，用老師方法和自己轉的都ok了。 原則上只要cor reshape系列畫出來的圖ok就沒問題。
complete.data %>% colnames()
complete.data.new %>% colnames()
# complete.data.test %>% colnames() 
```

## EDA

> 這邊，我們用`complete.data.new`和`complete.data.test`都畫一下熱力圖，看看自己處理的Data Transformation過程是否ok，後來看起來是沒問題。

```{r}
cor(complete.data.new[, 2:ncol(complete.data.new)])[1:5, 1:5]
```

```{r}
# cor(complete.data.test[, 2:ncol(complete.data.test)])[1:5, 1:5]
```

我通常喜歡使用熱圖 (heatmap) 視覺化變數間的相關程度，如果要使用 ggplot2 繪製相關係數的熱圖，必須先將資料整理成「變數 1 - 變數 2 - 相關係數」的 data frame，我們可以利用 `reshape2`套件中的melt函數輕鬆把矩陣格式轉換成上述的 data frame。

```{r}
head(melt(cor(complete.data.new[, 2:ncol(complete.data.new)])), 5)
```

```{r}
# head(melt(cor(complete.data.test[, 2:ncol(complete.data.test)])), 5)
```

接著我們就可以用geom_tile(繪製方形圖)繪製相關係數的熱圖囉！
```{r}
ggplot(melt(cor(complete.data.new[, 2:ncol(complete.data.new)])),
       aes(Var1, Var2)) +
  geom_tile(aes(fill = value), colour = "white") + ## color = "white"是為了產生周圍的白色邊框。
  scale_fill_gradient2(low = "firebrick4", high = "steelblue",
                       mid = "white", midpoint = 0) +
  guides(fill=guide_legend(title="Correlation")) +
  theme_bw() +
  theme(axis.text.x = element_text(angle = 45, hjust = 1, vjust = 1),
        axis.title = element_blank())
```

```{r}
# ggplot(melt(cor(complete.data.test[, 2:ncol(complete.data.new)])),
#        aes(Var1, Var2)) +
#   geom_tile(aes(fill = value), colour = "white") + ## color = "white"是為了產生周圍的白色邊框。
#   scale_fill_gradient2(low = "firebrick4", high = "steelblue",
#                        mid = "white", midpoint = 0) +
#   guides(fill=guide_legend(title="Correlation")) +
#   theme_bw() +
#   theme(axis.text.x = element_text(angle = 45, hjust = 1, vjust = 1),
#         axis.title = element_blank())
```

## Data Modeling

### 只考慮內部行銷資料的模型 分析

首先，我們先建立只考量「行銷因素」的邏輯迴歸模型。在 R 語言中，我習慣使用內建的 glm 函數 (glm = generalized linear model)，主要要填入的參數有：

1. __模型公式__：假設你的想建立的邏輯迴歸模型反應變數為Y
，解釋變數為 X1
 與 X2
，可以輸入 Y ~ X1 + X2。
2. __資料集合__：輸入 `data = dataset.name` 即可，記得變數的名稱要與模型公式中的名稱完全符合。
3. __模型種類__：由於 `glm` 不只適用於邏輯回歸，如果你希望建立邏輯迴歸模型，請使用 `family = binomial(link="logit")`。


```{r}
marketing.model <- glm(is_loyal ~ dm_message + dm_post + dm_email +              
                         credit_card_vendor + credit_card_bonus + 
                         tv_ad + youtube_ad_1 + youtube_ad_2 + youtube_ad_3, 
                       data = complete.data, family = binomial(link="logit"))
```


對客戶忠誠度有顯著正面影響 (α=0.05) 的變數：
dm_post, dm_email, credit_card_bonus3, credit_card_bonus4, tv_ad, youtube_ad_2

對客戶忠誠度有顯著負面影響 (α=0.05) 的變數：
dm_message, youtube_ad_1
```{r}
summary(marketing.model)
```

接下來，我們利用 predict(model, data, type) 函數得到模型估計的ℙ(Y=1|X1,⋯,Xp)
：

- `type = "response"`：得到每一個個體的機率。
- `type = "term"`：得到每一個個體 βi⋅Xi的數值。

```{r}
#第二個參數是complete，是原始資料的資料表，就是要用marketing.model來預測他出來的機率是多少？
predict.prob <- predict(marketing.model, complete.data, type = "response")
predict.prob
# predict.prob.beta <- predict(marketing.model, complete.data, type = "term")
```


接下來，利用 InformationValue 套件中的函式，可以得到使分類誤差最小的 cutoff probability，以及計算常用的分類好壞指標：

```{r}
# Calculate cut-off probability minimizing the miscalssification error
opt.cutoff <- optimalCutoff(complete.data$is_loyal, predict.prob)[1] 
opt.cutoff
#找到predict.prob下，最適合的區分臨界機率。
```

```{r}
# Calculate Important Assessment Measure
# confusionMatrix(actuals, predictedScores, threshold = 0.5)
InformationValue::confusionMatrix(complete.data$is_loyal, predict.prob, threshold = opt.cutoff)
```

```{r}
#(83+133)/1000
misClassError(complete.data$is_loyal, predict.prob, threshold = opt.cutoff)
```

```{r}
#1 是指忠誠的
#被分類到忠誠的，有多少是真正忠誠的（498/(498+86))
InformationValue::precision(complete.data$is_loyal, predict.prob, threshold = opt.cutoff)
```

```{r}
#1 是指忠誠的
#本質上是忠誠的，有多少比例的被分配到忠誠？
#498/(133+498)
sensitivity(complete.data$is_loyal, predict.prob, threshold = opt.cutoff)
```

```{r}
#0 本質上是不忠誠的
#本質上是1不忠誠的，有多少比例的被分配到不忠誠？
#283/(283+86)
specificity(complete.data$is_loyal, predict.prob, threshold = opt.cutoff)
```

最後，我喜歡利用 `plotROC`套件繪製分類模型的 ROC 曲線，並計算 AUC (Area Under Curve)。模型的 AUC 為 0.837，分類的準確度還算不錯。

```{r}
predict.table <- data.frame(true_label = complete.data$is_loyal,
                            predict_prob = predict.prob)

predict.table

# Plot ROC curve and calculate AUC
#geom_roc is a function in {plotROC} not {ggplot}
#Given a 
# binary outcome d and 
# continuous measurement m
# computes the empirical ROC curve for assessing the classification accuracy of m（這是為什麼在geom_roc的框架下，aes裡面要寫d m 而不是x y。主要是源自stat_roc()的關係）

basic.plot <- ggplot(predict.table, aes(d = true_label, m = predict.prob)) +
  geom_roc(n.cuts = 3, labelsize = 3, labelround = 2)

basic.plot + style_roc(x="1-Specificity", y="Sensitivity") + # style_roc for adding guidelines and labels: Adds a diagonal guideline, minor grid lines, and optionally direct labels to ggplot objects containing a geom_roc layer.
  annotate("text", x = .75, y = .25, size = 5,
           label = paste("AUC =", round(calc_auc(basic.plot)$AUC, 3)))

#Review：如果你把cut-off point percentage放到1的時候，這時候機率<=1的樣本，都會被認定有罪。這時候你的Sensitivity表現就會很好，因為所有有罪的人都會被抓進來，這是篤定的。
## 可是這時候你的Specificuty rate就會很低，因為本質上無罪的人，也都被認定有罪了。Specificuty rate＝0，1-Specificuty rate＝1
```

### 只考慮外部問卷（服務品質因素）的模型 分析

接著我們建立的是單純只考量「服務品質」的邏輯回歸模型，跟前一個模型比較起來，AIC 稍微高了些，代表行銷活動對於客戶忠誠與否還是相當有影響力的。我們可以使用 summary 函數輸出各個變數的係數估計與 p-值：

對客戶忠誠度有顯著正面影響 (α=0.05) 的變數：
depart_on_time, arrive_on_time, seat_rate, meal_rate, flight_rate, package_rate
對客戶忠誠度有顯著負面影響 (α=0.05) 的變數：
None


```{r}
service.model <- glm(is_loyal ~
                     depart_on_time + 
                     arrive_on_time +
                     register_method + 
                     register_rate +
                     class + 
                     seat_rate + 
                     meal_rate +
                     flight_rate + 
                     package_rate,
                     data=complete.data, family=binomial(link="logit"))

summary(service.model)
```

```{r}
predict.prob2 <- predict(service.model, complete.data, type="response")
opt.cutoff2 <- optimalCutoff(complete.data$is_loyal, predict.prob2)[1] 
opt.cutoff2
```


這邊值得留意，今天我在意顧客是否忠誠，所以我會比較在意"1"那排的表現。而且`complete.data$is_loyal`就已經是針對indicator = 1, they are loyal的那群人。
```{r}
confusionMatrix(complete.data$is_loyal, predict.prob2, threshold = opt.cutoff2)
```

```{r}
#(149+98)/1000
misClassError(complete.data$is_loyal, predict.prob2, threshold = opt.cutoff2)
```

```{r}
#533/(533+149)
precision(complete.data$is_loyal, predict.prob2, threshold = opt.cutoff2)
```

```{r}
#本質上是忠誠的，有多少比例被模型認定是忠誠的？
#(533)/(533+98)
sensitivity(complete.data$is_loyal, predict.prob2, threshold = opt.cutoff2)
```

```{r}
#本質上是1不忠誠的，有多少比例被模型認定是不忠誠的？
#220/(220+149)
specificity(complete.data$is_loyal, predict.prob2, threshold = opt.cutoff2)
```

最後從 ROC 曲線與 AUC 也可以知道只考量服務品質的模型不如只考量行銷活動的模型，代表航空公司的行銷確實有所作用。（意思是公司行銷確實會影響到顧客忠誠度）
```{r}
predict.table2 <- data.frame(true_label = complete.data$is_loyal,
                            predict_prob2 = predict.prob2)

# Plot ROC curve and calculate AUC
basic.plot <- ggplot(predict.table2, aes(d = true_label, m = predict.prob2)) +
  geom_roc(n.cuts = 3, labelsize = 3, labelround = 2)

basic.plot + style_roc(xlab = "1-Specificity", ylab = "Sensitivity") +
  annotate("text", x = .75, y = .25, size = 5,
           label = paste("AUC =", round(calc_auc(basic.plot)$AUC, 3)))
```

單純考慮公司行銷的分類模型，效率是0.837，單純只考慮公司服務品質的分類模型，效率是0.784，顯示出其實（公司行銷）對於顧客忠誠度有其影響。

因此我們來看看考慮這兩個面向影響因素，對於顧客忠誠度的分類預測影響。

### 考慮包含「行銷活動」與「服務品質」的模型 分析

接下來，我們納入所有解釋變數建立邏輯迴歸模型進行分析。

對客戶忠誠度有顯著正面影響 (α=0.05) 的變數：
depart_on_time, arrive_on_time, class2, class3, seat_rate, meal_rate, flight_rate, credit_card_bonus3, credit_card_bonus4, tv_ad, youtube_ad_2

對客戶忠誠度有顯著負面影響 (α=0.05) 的變數：
dm_message

問題：為什麼 `class2` 和 `class3` 在模型 3 中顯著有正面影響，模型 2 中卻沒有呢？

> 這邊我有小小疑問了，為什麼不是用data = complete.data.new，然後解釋變數也要加入credit_card_vendorVendor A, credit_card_vendorVendor B, credit_card_vendorVendor C之類的解釋變數。

> 理由是因為glm針對那些資料型態為factor的，貼心地轉為虛擬變數（像是class1 2 3，結果就只會跑出class 2 3，因為class1 = 1-class2-class3），就跟model.matrix的狀況很像。

所以在Model2，只考慮服務品質因素的模型分析，Intercept立足點的那群人，就應該理解為：
- 註冊方式是用Mobile_app
- class_1的那群人
其他「服務品質相關因素」是否會影響其忠誠度的顯著程度。那若這群人變成Class_2或Class_3，並不會影響其顯著程度。

所以在Model3，綜合考慮服務品質因素，以及公司行銷因素的模型分析，Intercept立足點的那群人，就應該理解為：
- 註冊方式是用Mobile_app
- class_1
- 信用卡發卡機構為A
- credit_card_bonus1的那群人，其他服務品質相關因素是否會影響其忠誠度的顯著程度。那若這群人變成Class_2或Class_3，是否會顯著影響其忠誠度，答案是有達到統計顯著性。

因此為什麼 `class2` 和 `class3` 在模型 3 中顯著有正面影響，模型 2 中卻沒有呢？可能就不是很難理解了。因為本質上他們就是兩群不同的人，模型3的那群立足點族群，應該是比較不是「飛行常客」等等，而且信用卡的紅利也是最少，因此若是你有給他升等（好比說長榮無限萬哩遊，從綠卡變成金卡）那自然就有很大的影響。

模型二就沒有切割那麼細，自然雜訊比較多，自然沒有那麼顯著。


```{r}
# complete.data.new %>% colnames()
# survey.data %>% colnames()
```

```{r}
full.model <- glm(is_loyal ~ depart_on_time + arrive_on_time +
                    register_method + register_rate +
                    class + seat_rate + meal_rate +
                    flight_rate + package_rate +
                    dm_message + dm_post + dm_email +
                    credit_card_vendor + credit_card_bonus +
                    tv_ad + youtube_ad_1 + youtube_ad_2 + youtube_ad_3,
                  data = complete.data,
                  family = binomial(link="logit"))

summary(full.model)
```

從各項分類指標來看，模型 3 在分類表現較模型 1 與模型 2 好。
```{r}
predict.prob3 <- predict(full.model, complete.data, type="response")
opt.cutoff3 <- optimalCutoff(complete.data$is_loyal, predict.prob3)[1] 
```

```{r}
misClassError(complete.data$is_loyal, predict.prob3, threshold = opt.cutoff3)
```

```{r}
confusionMatrix(complete.data$is_loyal, predict.prob3, threshold = opt.cutoff3)
```

```{r}
#598/660 = 0.906
precision(complete.data$is_loyal, predict.prob3, threshold = opt.cutoff3)
```


```{r}
#598/(598+33) = 0.9477
sensitivity(complete.data$is_loyal, predict.prob3, threshold = opt.cutoff3)
```

```{r}
#307/(307+62) = 0.8319
specificity(complete.data$is_loyal, predict.prob3, threshold = opt.cutoff3)
```

模型 3 的 AUC=0.971，代表分類表現非常佳，有較強的區分能力。(全部猜對=1)
```{r}
predict.table <- data.frame(true_label = complete.data$is_loyal,
                            predict.prob3 = predict.prob3)

# Plot ROC curve and calculate AUC
basic.plot <- ggplot(predict.table, aes(d = true_label, m = predict.prob3)) +
  geom_roc(n.cuts = 3, labelsize = 3, labelround = 2)
basic.plot + style_roc(xlab = "1-Specificity", y="Sensitivity") +
  annotate("text", x = .75, y = .25, size = 5,
           label = paste("AUC =", round(calc_auc(basic.plot)$AUC, 3))) 
#calc_auc(), Given a ggplot object with a GeomRoc layer, computes the area under the ROC curve for each group
```

## 製作與主管報告的圖表

通常在建立完模型後，我會花一些時間製作能夠讓人一看就明白的圖表，協助非相關背景的同事們了解模型到底說明了什麼。˙

### 視覺化「邏輯迴歸」的結果

由於行銷變數都是 0 / 1 的虛擬變數 (dummy variable)，scale 是一致的，所以 __我們可以直接比較邏輯迴歸中係數的大小__，而係數大小代表的是「每個變數對於客戶忠誠度 odds 的影響程度」。

我喜歡 __用橫向的 Bar Chart __去視覺化迴歸係數，大家可以參考以下程式碼。

> 值得注意的是，DM 相關的行銷策略表現在「同時考量服務品質與行銷策略」的模型 3 中時在表現得太差，所以我並不一定會真得呈現這個結果，或是會用稍微委婉的方式去說明這個結果。

```{r}
# Get the coefficient table
summary.table <- data.frame(var_name = names(coefficients(full.model)),
                            coefficient = coefficients(full.model)) ## LM的章節也是用這個方法

summary.table

# Filter marketing-related variables(我只要看那些外部行銷的係數，這是未來要改善的方向以及預算規劃決定)
summary.table <- summary.table %>%
  filter(var_name %in% names(coefficients(marketing.model)) &
           var_name != "(Intercept)")

summary.table

# Sort the table by the size of coefficients
# summary.table %>% arrange((coefficient))(這個方式也ok)
summary.table <- summary.table[sort(summary.table$coefficient, index.return = T)$ix, ]


# Set correct variable type
#（這個方式也ok）
#summary.table$var_name <- factor(summary.table$var_name, levels = c("dm_message",...一直打下去))
summary.table$var_name <- factor(summary.table$var_name,
                                 levels = summary.table$var_name)

# Visualize the bar chart
ggplot(data = summary.table,
       aes(x = var_name, y = coefficient)) +
       geom_bar(aes(fill = var_name),
           position = "dodge",
           stat = "identity",
           show.legend = FALSE) +
  theme_bw(base_size = 12) + # base_size is for base font size
  labs(title = "Direct marketing approach is not that useful ...",
       x = "Marketing Strategy", y = "Impact on Cusomer Loyalty") +
  coord_flip() 
```

實際上在報告時，我更可能放的圖是「模型 1」的結果，一來是與「模型 3」的結果並沒有差太大，二來是仍然一些不顯著（ __像是dm_post, dm_email, youtube_ad_1等__）但仍然有正面效果的行銷策略看起來仍然是重要的。

#### Model1
對客戶忠誠度有顯著正面影響 (α=0.05) 的變數：
dm_post, dm_email, credit_card_bonus3, credit_card_bonus4, tv_ad, youtube_ad_2

對客戶忠誠度有顯著負面影響 (α=0.05) 的變數：
dm_message, __youtube_ad_1__

#### Model3

對客戶忠誠度有顯著正面影響 (α=0.05) 的變數：
 ~~depart_on_time, arrive_on_time, class2, class3, seat_rate, meal_rate, flight_rate~~, credit_card_bonus3, credit_card_bonus4, tv_ad, youtube_ad_2

對客戶忠誠度有顯著負面影響 (α=0.05) 的變數：
dm_message

```{r}
summary.table2 <- data.frame(var_name = names(coefficients(marketing.model)),
                            coefficient = coefficients(marketing.model))

summary.table2 <- summary.table2 %>%
  filter(var_name != "(Intercept)")

summary.table2

# Sort the table by the size of coefficients
summary.table2 <- summary.table2[sort(summary.table2$coefficient, index.return = T)$ix, ]

# Set correct variable type
summary.table2$var_name <- factor(summary.table2$var_name,
                                 levels = summary.table2$var_name)

# Visualize the bar chart
ggplot(data = summary.table2,
       aes(x = var_name, y = coefficient)) +
  geom_bar(aes(fill = var_name),
           position = "dodge",
           stat = "identity",
           show.legend = FALSE) +
  theme_bw(base_size = 12) +
  labs(title = "While most strategies are effective, we should
          reconsider Youtube Ad 1 and text message.",
       x = "Marketing Strategy", y = "Impact on Cusomer Loyalty") +
  coord_flip() #直接右轉90度
```

### 針對「客戶行銷部經理」

針對客戶行銷部分，最緊急的問題應該是 dm_message 會影發客戶的反感，但也有可能是再進行問卷時的 selection bias，需要更仔細的釐清問題。

我喜歡用 Bar Chart 去呈現不同組別的情況（如果組別數太多的話就會使用 Line Chart），從這張圖可以清楚說明：其他行銷成效是有用的，但 dm_message 卻造成忠誠客戶的比率降低。

> direct message的方式，主要有"dm_message" "dm_post" "dm_email" 三種方式。

```{r}
complete.data.new %>% colnames()
```

[About the group_by_](https://github.com/tidyverse/dplyr/blob/34423af89703b0772d59edcd0f3485295b629ab0/vignettes/nse.Rmd)

```{r}
# Get the summary table for dm strategies

## (Below)try the demo of loop if it works
var.names <- c("dm_post", "dm_email", "dm_message")
summary.table <- complete.data %>%
    group_by_(treatment = var.names[1]) %>% ##`group_by_` is the SE VERSION of dplyr main verb. It make it possible to program with dplyr. Rather than just do the verb to the table systemically.
    summarize(num_member = length(user_id),
              num_loyal = sum(is_loyal))

summary.table$var_name <- var.names[1] 
summary.table
## (Above)try the demo of loop if it works

for(i in 2:3){
  temp <- complete.data %>%
    group_by_(treatment = var.names[i]) %>%
    summarize(num_member = length(user_id),
              num_loyal = sum(is_loyal))
  temp$var_name <- var.names[i] 
  summary.table <- rbind(summary.table, temp)
}

summary.table$proportion <- summary.table$num_loyal / summary.table$num_member

# Set the correct variavle type
summary.table$treatment <- as.factor(summary.table$treatment)
summary.table$var_name <- as.factor(summary.table$var_name)

summary.table

# Plot the result
ggplot(data = summary.table,
       aes(x = var_name, y = proportion)) +
  geom_bar(aes(fill = treatment),
           position = "dodge",
           stat = "identity") +
  theme_bw(base_size = 14) +
  labs(x = "DM Campaign", y = "Proportion of Loyal Members",
       title = "While DM is useful, mobile message is not a good channel.")
```


### 針對「外部合作部經理」

針對外部合作經理的假說「容易受信用卡里程紅利影響，應找尋適當的信用卡公司合作」，的確是容易受信用卡紅利影響，但是跟是哪一個信用卡公司並沒有特別大的關聯。(反而是紅利回饋談的好不好，比較有影響。)

```{r}
complete.data %>% colnames()
```

```{r}
summary.table <- complete.data %>%
  group_by(credit_card_vendor) %>%
  summarize(num_member = length(user_id),
            num_loyal = sum(is_loyal))
summary.table$proportion <- summary.table$num_loyal / summary.table$num_member

# Visualize the result
ggplot(data = summary.table, aes(x = credit_card_vendor, y = proportion)) +
  geom_bar(aes(fill = credit_card_vendor), position = "dodge", stat = "identity") +
  theme_bw(base_size = 14) +
  labs(x = "Credit Card Vendor", y = "Proportion of Loyal Members",
       title = "While credit card vendors seems to be important ...")
```

```{r}
# Get the summary table for credit card vendors and bonus levels
summary.table <- complete.data %>%
  group_by(credit_card_vendor, credit_card_bonus) %>%
  summarize(num_member = length(user_id),
            num_loyal = sum(is_loyal))
summary.table$proportion <- summary.table$num_loyal / summary.table$num_member

summary.table

# Set correct data type
summary.table$credit_card_bonus <- as.factor(summary.table$credit_card_bonus)

# Visualize the result
ggplot(data = summary.table, aes(x = credit_card_vendor, y = proportion)) +
  geom_bar(aes(fill = credit_card_bonus), position = "dodge", stat = "identity") +
  theme_bw(base_size = 14) +
  labs(x = "Credit Card Vendor", y = "Proportion of Loyal Members",
       title = "... the root cause is bonus level.")
```

### 針對「品牌形象部經理」

> 品牌形象廣告，總共有"tv_ad" "youtube_ad_1" "youtube_ad_2" "youtube_ad_3"      

儘管大部分的品牌形象廣告都有正面影響，但我們可以特別注意：

- TV AD 表現非常傑出
- Youtube Ad 1 有負面影響

所以我會在圖表 title 中特別強調這兩個事件。

```{r}
complete.data %>% colnames()
```


```{r}
# Get the summary table for dm strategies
var.names <- c("tv_ad", "youtube_ad_1", "youtube_ad_2", "youtube_ad_3")


### the experiment of the loop
summary.table <- complete.data %>%
    group_by_(treatment = var.names[1]) %>%
    summarize(num_member = length(user_id),
              num_loyal = sum(is_loyal))
summary.table$var_name <- var.names[1] 



for(i in 2:4){
  temp <- complete.data %>%
    group_by_(treatment = var.names[i]) %>%
    summarize(num_member = length(user_id),
              num_loyal = sum(is_loyal))
  temp$var_name <- var.names[i] 
  summary.table <- rbind(summary.table, temp)
}
summary.table$proportion <- summary.table$num_loyal / summary.table$num_member

summary.table

# Set the correct variavle type
summary.table$treatment <- as.factor(summary.table$treatment)
summary.table$var_name <- as.factor(summary.table$var_name)

# Plot the result
ggplot(data = summary.table,
       aes(x = var_name, y = proportion)) +
  geom_bar(aes(fill = treatment),
           position = "dodge",
           stat = "identity") +
  theme_bw(base_size = 14) +
  labs(x = "Advertisement", y = "Proportion of Loyal Members",
       title = "TV Ad is very strong, but Youtube Ad1 is problematic.")
```

