---
title: "Lecture_Clustering"
author: "PoMingChen"
date: "7/31/2019"
output: html_document
---

```{r setup, include=FALSE}
knitr::opts_chunk$set(echo = TRUE)
```

## Data Cleaning

```{r load the package}
library(tidyverse)
library(knitr)
library(reshape2)
library(magrittr)
library(ggfortify)
```

```{r}
Gamelog <- read_csv("./Game_Log.csv")
UserTable <- read_csv("./User_Table.csv")
```

```{r}
Gamelog %>% class()
UserTable %>% class()
```

```{r}
Gamelog %>%
  str()

UserTable %>% 
  str()
```

```{r}
kable(Gamelog[1:10,])
kable(UserTable[1:10,])
```

將遊戲記錄以及會員資訊以`User_Id`進行`inner_join`
> 一個User_Id會有五個紀錄，是因為這些資料是過去五天以來所紀錄的資料，因此有五筆。也因此要將這五天的資料取平均再來做分析。

```{r average the performace in last five day}
Gamelog %>% group_by(User_Id) %>%
  summarise(Min_Aft = mean(Min_Aft),
            Min_Eve = mean(Min_Eve),
            Min_Mid = mean(Min_Mid),
            Buy_Coin = mean(Buy_Coin),
            Buy_Dia = mean(Buy_Dia),
            Buy_Car = mean(Buy_Car)
            ) %>% inner_join(x=., y=UserTable, by="User_Id") -> GameTable
```

```{r}
GameTable %>% summary() ## summary() and cor() are the inevitable functions in EDA
```

## Calculate the distance

> 首先你要會標準化，以及虛擬變數轉換

這邊遇到了一個小問題，各個資料的尺度不一致，有數值變數也有類別變數，各個數值的大小、變異和單位也不完全相同，為了讓各個變數對於距離計算的影響較一致，這邊選擇對所有變數做標準化：

類別變數：轉換為1和0
數值變數：轉換至「以最大最小值為1和0的尺度中」
在這邊利用`mutate()`函數轉換數值變數，清楚且快速達到我們想要做的事

#### 數值變數標準化
```{r normalized the numeric variable}
GameTable %>% mutate(
  Aft = (Min_Aft - min(Min_Aft))/(max(Min_Aft)-min(Min_Aft)),
  Eve = (Min_Eve - min(Min_Eve))/(max(Min_Eve)-min(Min_Eve)),
  Mid = (Min_Mid - min(Min_Mid))/(max(Min_Mid)-min(Min_Mid)),
  Coin = (Buy_Coin - min(Buy_Coin))/(max(Buy_Coin)-min(Buy_Coin)),
  Dia = (Buy_Dia - min(Buy_Dia))/(max(Buy_Dia)-min(Buy_Dia)),
  Car = (Buy_Car - min(Buy_Car))/(max(Buy_Car)-min(Buy_Car)),
) -> GameTable

GameTable %<>% select(1:7, 10:15, everything()) 
```

#### 類別變數轉換

```{r dummize the factor variables}
GameTable %>%
  model.matrix( ~ Identity + Telecom, data = .) -> GameTableBinary

##intercept本質上就是有點累贅，因為若是二元變數，則非1即0，反之若為三元變數（就只需要1 0 或者 0 1，那若皆為0 0，則會是最一開始的benckmark，因此我們可以將intercept給去除。
```

```{r the ready table to be analyzed}
#Normalized and dummy variables is done
GameTable %>% cbind(GameTableBinary[,2:4]) -> GameTable
```

## EDA

> the very basic EDA: `cor`


```{r}
GameTable %>% select(8:13, 16:18) -> GameTable2
```

先使用`cor()`觀察資料間的相關性，再用熱密度圖(`heatmap`)，進行視覺化；為了將資料呈現為「變數一、變數二、相關係數」這樣的整齊格式，在這邊要使用`melt()`函數進行資料轉換
```{r}
GameTable2 %>% cor() %>% melt() -> Cor.Matrix
Cor.Matrix
```

以下兩種大同小異
```{r 用labs去掉不必要的var標示}
Cor.Matrix %>% ggplot(data = ., aes(x=Var1, y=Var2)) + 
  geom_tile(aes(fill=value)) + 
  scale_fill_gradient2(low = "firebrick4",
                       high = "steelblue",
                       mid = "white",
                       midpoint = 0) + 
  guides(fill=guide_legend("Correlation Coefficient")) + 
  labs(x = "", y="")+
  theme(axis.text.x = element_text(hjust = 1, vjust = 1, angle = 45))
```

```{r 用axis.title=element_bank()去掉不必要的var標示}
Cor.Matrix %>% ggplot(data = ., aes(x=Var1, y=Var2)) + 
  geom_tile(aes(fill=value)) + 
  scale_fill_gradient2(low = "firebrick4",
                       high = "steelblue",
                       mid = "white",
                       midpoint = 0) + 
  guides(fill=guide_legend("Correlation Coefficient")) + 
  theme(axis.text.x = element_text(hjust = 1, vjust = 1, angle = 45),
        axis.title = element_blank())
```

## Clustering 

接著我們選擇用階層式集群分析作為資料探索的方法，利用`dist()`函數計算距離後，再用`hclust()`函數進行分析及繪圖。

觀察此圖，我們可以發現，玩家大致上可以被分為3到4個群體，因此以下的建模將以這3、4兩種群數分別討論。
```{r}
set.seed(500)
Distance <- dist(GameTable2, method = 'euclidean') ##euclidean means 歐幾里德
Distance
hclust(Distance, method = 'complete') %>% plot()
```

## Modeling

### 3 groups
用`kmeans()`演算法，決定分群數目後、進行分群後，先看看各個群體中的玩家數量
```{r}
set.seed(500)
K <- kmeans(GameTable2, centers = 3)
K$cluster %>% class() ##各個樣本最終被分配到哪一群
```

```{r}
GameTable2 %>% cbind(., K$cluster) -> ClusterResult
ClusterResult
colnames(ClusterResult)[ncol(ClusterResult)] <- "Cluster"
ClusterResult
```

```{r}
table(ClusterResult$Cluster) ##群體1 2 3 -> 253 445 222
```

接著探討個群體間的 __連續變數(the continuous variables)__分配，為了將資料轉換成整齊的格式，這邊會用到`gather()`函數將所有的variables併入同一個欄位裡面

```{r}
ClusterResult %>% gather(
  key = Continuous_Variable,
  value = Normalized_Value,
  -c(IdentityNovice, IdentityVeteran, Telecomother, Cluster)
) -> ClusterResultForPlot
```

```{r}
ClusterResultForPlot$Continuous_Variable <- factor(ClusterResultForPlot$Continuous_Variable,
       levels = c("Mid", "Aft", "Eve","Coin","Dia","Car"))
```

```{r}
ClusterResultForPlot %>% 
  ggplot(data = ., aes(x=Continuous_Variable, y=Normalized_Value)) + 
  geom_boxplot(size=0.5) + facet_wrap(~ClusterResultForPlot$Cluster)
#第一群的人，有較高傾向會在下午玩，但是購買的行為看起來並不顯著。
#第二群的人，有較高傾向會在晚上玩，而買Coin的行為比較明顯（顯著優於其他鑽石和卡片）
#第三群的人，其實就範圍滿廣的，有點不知怎麼定義其行為
```


### 4 groups
```{r}
set.seed(500)
K2 <- kmeans(GameTable2, centers = 4)
K2$cluster
```

```{r}
GameTable2 %>% cbind(., K2$cluster) -> ClusterResult2
colnames(ClusterResult2)[ncol(ClusterResult2)] <- "Cluster2"
ClusterResult2
```

```{r}
table(ClusterResult2$Cluster)
```

```{r}
ClusterResult2 %>% gather(
  key = Continuous_Variable2,
  value = Normalized_Value2,
  -c(IdentityNovice, IdentityVeteran, Telecomother, Cluster2)
) -> ClusterResultForPlot2
```

```{r}
ClusterResultForPlot2$Continuous_Variable2 <- factor(ClusterResultForPlot2$Continuous_Variable2,
       levels = c("Mid", "Aft", "Eve","Coin","Dia","Car"))
```

若是有分成四群，就會比較好看出分群：

1. 第一群的玩家多是在下午玩，但是沒有顯著的購買行為
2. 第二群的玩家，常常在晚上玩，且常常買金幣
3. 第三群的玩家，常常在晚上玩，且常常買卡片
4. 第四群的玩家，常常在半夜玩，且常常買鑽石

```{r}
ClusterResultForPlot2 %>% 
  ggplot(data = ., aes(x=Continuous_Variable2, y=Normalized_Value2)) + 
  geom_boxplot(size=0.5) + facet_wrap(~ClusterResultForPlot2$Cluster2)
```

## 「各群體」轉回原始變數值

> 這邊只是用一個很簡單的方式，就是把Kmeans的分群結果，貼回去有原始值的GameTable而已，這樣就可以進行原始值的畫圖，「那這些群體都是怎麼樣的較多？」，「阿他們究竟買多少？」

```{r}
GameTable %>% cbind(., K2$cluster) -> GameTableResult
colnames(GameTableResult)[ncol(GameTableResult)] <- "Cluster"
GameTableResult 
```

延續上面敘述：

若是有分成四群，就會比較好看出分群：

1. 第一群的玩家 __較多是新手__，常常在下午玩，但是沒有顯著的購買行為。
2. 第二群的玩家 __較多是一般玩家__，常常在晚上玩，且常常買金幣
3. 第三群的玩家 __比例較少__，有一定比例的老手，常常在晚上玩，且常常買卡片
4. 第四群的玩家 __較多是老手__，常常在半夜玩，且常常買鑽石

```{r}
GameTableResult %>% ggplot(data = ., aes(x=Identity)) + 
  geom_bar(stat = "count") + facet_wrap(~Cluster)
```

若去觀察使用者使用的電信商：

1. 第一群的玩家 __較多是使用ABC__，常常在下午玩，但是沒有顯著的購買行為
2. 第二群的玩家 __較多是使用非ABC__，常常在晚上玩，且常常買金幣
3. 第三群的玩家 __較多是使用非ABC__，有一定比例的老手，常常在晚上玩，且常常買卡片
4. 第四群的玩家 __較多是使用非ABC__，常常在半夜玩，且常常買鑽石

```{r}
GameTableResult %>% ggplot(data = ., aes(x=Telecom)) + 
  geom_bar(stat = "count") + facet_wrap(~Cluster)
```

## 分群結果的視覺化 - 納入主成份分析

> 我其實覺得不太知道要怎麼去詮釋他，除了我知道由9的原始變數壓縮出來的PCA 1 2可以解釋90%的變異，同時看得出分成4群效果其實滿好的，僅此而已？

```{r}
#用標準化資料進行autoplot確實是比較好的選擇。（比沒有標準化的資料優）
set.seed(500)
autoplot(kmeans(GameTable2[,1:6], 4), data  = GameTable2)
```

## 針對遊戲營運提出建議

延續上面敘述：

若是有分成四群，就會比較好看出分群：

1. 第一群的玩家較多是新手，常常在下午玩，但是沒有顯著的購買行為。

建議：可以提出首購促銷方案
 
2. 第二群的玩家較多是一般玩家，常常在晚上玩，且常常買金幣

建議：是一般玩家，看看可否增加他們的總遊戲時間，好比說總共遊玩小時數獎勵

3. 第三群的玩家比例較少，有一定比例的老手，常常在晚上玩，且常常買卡片

建議：也許可以採組合銷售，或者加價購買其他鑽石，或者金幣，來促進客單價。

4. 第四群的玩家較多是老手，常常在半夜玩，且常常買鑽石

建議：既然是老手，而且都買鑽石這種高單價的商品，可以考慮推出邀請朋友相關獎勵優惠。

```{r}
ClusterResultForPlot2 %>% 
  ggplot(data = ., aes(x=Continuous_Variable2, y=Normalized_Value2)) + 
  geom_boxplot(size=0.5) + facet_wrap(~ClusterResultForPlot2$Cluster2)
```

