---
title: "HW_PCA"
author: "PoMingChen"
date: "7/26/2019"
output: html_document
---

```{r setup, include=FALSE}
knitr::opts_chunk$set(echo = TRUE)
```

請使用2017_financial index_163 comp.csv 兩組資料集合(可於上一單元下載)，依照以下題目及步驟完成此次作業：

#### 注意事項

設置工作路徑，並確定資料集合放置在你的工作路徑：
setwd("你的完整工作路徑名稱")
檔案的編碼皆為UTF-8，讀取檔案時請注意：
#### 讀成data.frame
`read.csv('檔案名稱', encoding = 'UTF-8')`
#### 讀成tibble
`read_csv('檔案名稱', locale= locale(encoding='UTF-8'))`
為了避免程式中的隨機效果造成答案不一致，請將隨機種子設置為500：
`set.seed(500)`

## 環境設置

```{r}
library(tidyverse)
library(magrittr)
library(reshape2)
library(nsprcomp)
library(plotly)
set.seed(500)
```


```{r}
read_csv("./2017_financial%20index_163%20comp.csv", 
          locale = locale(encoding = "UTF-8")) -> financial.data2
```


## 題目一

在這個題目中，我們會進行一些簡單的資料轉換，雖然這些方法很簡單，但在實務上非常常見，建議大家了解一些技巧

根據定義，
`ROA = Net Income / Total Assets`，
`Assets Turnover = Net Sales / Total Assets`，因此你可以透過 ROA / Assets Turnover 得到「淨收益佔淨銷售的比率」。請在你原先的資料集合中加入這個變數，並稱為「sales_margin_rate」。

```{r 小題一新增變數}
#sales_margin_rate = roa/asstes turnover rate = 淨收益佔淨銷售的比率
financial.data2 %>% mutate(sales_margin_rate = roa/asset_turnover) -> financial.data2
```

__假設明年的 ROA 與今年的 ROA 一樣，而且明年的資產成長率與今年一樣__，那麼明年公司會賺的淨利可以用「ROA x (1+資產成長率)」當作指標。請在你原先中的集合加入「ROA x (1+資產成長率)」，並稱為「profit_indicator」。

```{r 小題一新增變數}
financial.data2 %<>%  mutate(profit_indicator = roa*(1+asset_growth_rate))
financial.data2
```

- 請繪製 ROA 變數的直方圖
```{r 小題三ROA變數直方圖}
#直方圖，for continuous_x_variable
ggplot(financial.data2, aes(x=financial.data2$roa))  + geom_histogram()
```

- 定義新變數`t_roa = exp(roa/10) / (1+exp(roa/10))`，並繪製直方圖。比較兩者的差別，你發現了什麼？

A: 我發現做了`t_roa`之後，取了exponential，整個資料的分配狀況也比較smooth（接近常態）。

```{r 計算轉換過roa}
financial.data2 %<>% mutate(t_roa = exp(roa/10) / (1+exp(roa/10))) 
```

```{r 轉換過roa繪圖}
financial.data2 %>% ggplot(data = ., aes(x=financial.data2$t_roa)) + 
  geom_histogram()
```

## 題目二

1. 利用前面新增三個變數的資料集合，進行非負稀疏主成份分析。設定 k 值為 100，`繪製解釋變異數比率圖型`，請問需要多少個主成份才能夠解釋超過七成的變異？

> 第一小題在考你，如何操作挑選適合主成份分析個數的過程。

Answer: PC1~PC7，七個，資料累積變異量0.7241711	

```{r 執行PCA模型估計}
financial.data2
nsprcompmodel2 <- financial.data2[, 2:ncol(financial.data2)] %>% 
  nscumcomp(x = ., 
            k=100,
            nneg = T,
            scale. = T) ##PCA is always needed to scale.
```

```{r PCA model summary}
summary(nsprcompmodel2)
```

```{r 計算PC_X累積解釋總變異}
nsprcompmodel2.table <- tibble( ##to build a tibble, use `tibble` not `as_tibble` 
  PC_x = paste0("PC_", formatC(1:19, width = 2, flag="0")),
  variance = (nsprcompmodel2$sdev)^2,
  prop = (nsprcompmodel2$sdev)^2/sum((nsprcompmodel2$sdev)^2),
  cum_prop = cumsum(prop)
)
nsprcompmodel2.table
```

```{r 繪圖觀察要留下幾個PC}
nsprcompmodel2.table %>%
  ggplot(data = ., aes(x=nsprcompmodel2.table$PC_x, 
                       y=nsprcompmodel2.table$cum_prop)) +
  geom_bar(stat = "identity") + 
  theme(axis.text.x = element_text(angle = 45, hjust = 1, vjust = 1),
      axis.title = element_blank())
```

2/ 根據上題選出的個數，繪製主成份係數矩陣的熱圖 (heatmap)。第一與第二主成份最重要的影響變數是哪些？

Answer: 

第一組成分最重要的影響變數是：sales_margin_rate，淨收益佔淨銷售的比率
第二組成分最重要的影響變數是：op_profit_growth_rate，稅前淨利成長率

```{r 取出主成份coefficient}
melt(nsprcompmodel2$rotation)
```

```{r 繪圖觀察變數與主成份關聯性}
ggplot(melt(nsprcompmodel2$rotation), aes(x=Var2, y=Var1)) + 
  geom_tile(aes(fill=value), color="white") + 
  scale_fill_gradient2(low = "firebrick4",
                      high = "steelblue",
                      mid = "white",
                      midpoint = 0) + 
  guides(fill=guide_legend(title = "Coefficient")) + 
  theme(axis.text.x = element_text(angle = 45, hjust = 1, vjust = 1),
    axis.title = element_blank()) -> nsprc.coefficient.graph
nsprc.coefficient.graph %>% ggplotly()
```

3. 繪製主成份 1 與主成份 2 __分數__的散佈圖，請在平面上找出一間你認為表現最好的公司，在網路上搜尋他今年3月20至4月20的股票表現。

Answer: 依照各個公司在PC1 PC2上面的主成份分數，表現最好的應該是2337(旺宏)，或者6684(安格)也不錯。

以旺宏為例：2019/03/20~2019/04/20 股價由21.4上漲到23.45(上漲2.05元，9.8%)

```{r 取出各個公司的主成分分數之矩陣}
# nsprcompmodel2$rotation 
##this is about the PCA an the variable (the estimated coefficient from variable to PC_X)

# nsprcompmodel2$center 
##same as summary(financial.data2[2:20]) to check the mean of the variables.

# nsprcompmodel2$x 
## is the PC score of 162 companies.
nsprcompmodel2$x -> nsprcompmodel2.table.companies
```

```{r 重新整理表格}
nsprcompmodel2.table.companies %<>% as.tibble() %>%
  mutate(company_id = financial.data2$comp_id)  %>%
  select(company_id, everything()) -> nsprcompmodel2.table.companies

nsprcompmodel2.table.companies
```

```{r 觀察PC1 PC2的散步圖找出該兩個面向較佳的公司}
nsprcompmodel2.table.companies %>% 
 plot_ly(data = .,
         x = nsprcompmodel2.table.companies$PC1,
         y = nsprcompmodel2.table.companies$PC2,
         text = nsprcompmodel2.table.companies$company_id,
         type = "scatter",
         mode = "markers"
 )  %>% layout(
    title = "PC 1 v.s. PC 2 Score: Scatter Plot",
    xaxis = list(title = 'Principal Component 1'),
    yaxis = list(title = 'Principal Component 2'),
    margin = list(r = 30, t = 50, b = 70, l = 50)
  )
```




