---
title: "Ch1_HW"
author: "PoMingChen"
date: "7/3/2019"
output: html_document
---

```{r setup, include=FALSE}
knitr::opts_chunk$set(echo = TRUE)
```

> 詳細的作業說明，請見「Ch 1.1 - R 語言基礎 -  R 語言的資料型態」。本次作業的目標是：綜合使用使用者自訂函數、流程控制、迴圈控制等方法，進行 R 語言統計分析。我們會在繳交完作業後，傳送正確答案給你！

## 第一題

> 試圖撰寫函數 SummarizeData(data.frame)： 
- 輸入：名為 data.frame 的資料框架，該函數將計算計算 data.frame 的統計量 0    - 輸出：名為 `output` 的資料框架，`output`  columns 的值依序為 `data.frame` 每個 column 的平均數（`mean`）、變異數（`var`）、最大值（`max`）、最小值（`min`），每個 row 是 `data.frame` 的一個 column 
利用這個函數，計算 iris 資料集合前四個 columns 的各項統計量。

```{r }

```


```{r figure the rule of the loops}
# summaryDS <- c()
# iris[1:5]
# mean(iris[,1], na.rm = T)
# class(iris[1,1])

# class(colnames(iris[1]))

summaryDS <- data.frame()

k <- data.frame(
  var_name = colnames(iris[1]),
  mean = mean(iris[,1], na.rm = T),
  var = var(iris[,1], na.rm = T),
  mac = max(iris[,1], na.rm = T),
  min = min(iris[,1], na.rm = T)
  )

k
summaryDS
summaryDS <- rbind(summaryDS, k)
summaryDS

k <- data.frame(
  var_name = colnames(iris[2]),
  mean = mean(iris[,2], na.rm = T),
  var = var(iris[,2], na.rm = T),
  mac = max(iris[,2], na.rm = T),
  min = min(iris[,2], na.rm = T)
  )

k
summaryDS
summaryDS <- rbind(summaryDS, k)
summaryDS
``` 


```{r write the function within the loop}
# class(iris[1:2,1])
# colnames(iris[1])
SummarizeData <- function(x){
  
  summaryDS <- c()
  
  for(i in  1:ncol(x)){
    if(class(x[1:2,i]) == "numeric"){
      
      k <- data.frame(
            var_name = colnames(x[i]),
            mean = mean(x[,i], na.rm = T),
            var = var(x[,i], na.rm = T),
            mac = max(x[,i], na.rm = T),
            min = min(x[,i], na.rm = T)
                      )

    }else{

      k <- data.frame(
            var_name = colnames(x[i]),
            mean = NA,
            var = NA,
            mac = NA,
            min = NA
                      )

    }
    summaryDS <- rbind(summaryDS, k)
    
  }
  print(summaryDS)
}
```

```{r work out the function}
SummarizeData(iris)
SummarizeData(mtcars)

mtcars
```


## 第二題

> 定義第 i 朵花與第 j 朵花的差異程度為兩朵花資料的歐式距離 (Euclidean distance)，其中 xik 代表第 i 朵花在 iris資料集合中第 k 個變數的數值。試著用 for 迴圈建立一個 150 x 150 的矩陣 A，其中 Aij=d(i,j)。

output：

- 主對角線都是0
- A_1_150 : 是指第1朵花和第150朵花的歐式距離
- A_150_1： 是指第150朵花和第1朵花的歐式距離
- 因此上三角，與下三角會對稱

目前想到的講法有兩個：

1. 延續上一題的技巧，但是就是要算150次
2. 有沒有機會可以，寫完一半的矩陣，然後用轉置的方式？（可是感覺未若於第一個好用）
3. 我想俵

```{r}
iris
```

```{r 先寫一個自訂歐式距離的函數}
eud <- function(x, y){
  dis <- sqrt(sum((x-y)^2))
  dis
}

# x <- c(1,2,3,90)
# y <- c(4,5,6,100)
# eud(x,y)
```

```{r 完成巢狀的內層迴圈}
iris
eud(iris[1,1:4], iris[1,1:4])
eud(iris[1,1:4], iris[2,1:4])
eud(iris[1,1:4], iris[3,1:4])
eud(iris[1,1:4], iris[150,1:4])

eudmatrix <- c()

for (i in 1:nrow(iris)) {
  k <- eud(iris[1,1:4], iris[i,1:4])
  eudmatrix <- rbind(eudmatrix, k)
}

length(eudmatrix)
eudmatrix

```

```{r 嘗試建立外層的巢狀迴圈}
#第一個sample
eudmatrix1 <- c()
for (i in 1:nrow(iris)) {
  k <- eud(iris[1,1:4], iris[i,1:4])
  eudmatrix1 <- rbind(eudmatrix1, k)
}
length(eudmatrix1)
eudmatrix1

#第二個sample計算（第二個cell，必須要是0，且與第一個sample必須要互為對稱）
eudmatrix2 <- c()
for (i in 1:nrow(iris)) {
  k <- eud(iris[2,1:4], iris[i,1:4])
  eudmatrix2 <- rbind(eudmatrix2, k)
}
length(eudmatrix2)
eudmatrix2

dim(eudmatrix1)
dim(eudmatrix2)

class(eudmatrix1)
class(eudmatrix2)

eudmatrix1 <- cbind(eudmatrix1, eudmatrix2)
dim(eudmatrix1)
eudmatrix1

```


```{r 建立外層的巢狀迴圈}
#感覺有一個巢狀迴圈的樣子，先計算一次（每一個sample內）的狀況，然後再跳到下一個sample的狀況。

eudmatrix <- c()
A <- c()

#外層
for (j in 1:nrow(iris)) {
  eudmatrix <- c()
  #內層
  for (i in 1:nrow(iris)) {
  #eudmatrix <- c() 若將淨空的程式碼，放在內層迴圈內，表示我每計算一次歐式距離後，eudmartix就會被淨空一次，自然只有計算「與第150號樣本的距離」，所以內迴圈的cell只有1，然後再到外層的cbind，才會變成1*150，且Col150＝0，因為他與自己的距離是=0
  k <- eud(iris[j,1:4], iris[i,1:4])
  eudmatrix <- rbind(eudmatrix, k)
  }
  A <- cbind(A, eudmatrix)
}

A
dim(A)
diag(A)
class(A)
```


