---
title: "Ch1_HW"
author: "PoMingChen"
date: "7/3/2019"
output: html_document
---

```{r setup, include=FALSE}
knitr::opts_chunk$set(echo = TRUE)
```

> 詳細的作業說明，請見「Ch 1.1 - R 語言基礎 -  R 語言的資料型態」。本次作業的目標是：綜合使用使用者自訂函數、流程控制、迴圈控制等方法，進行 R 語言統計分析。我們會在繳交完作業後，傳送正確答案給你！

## 第一題

> 試圖撰寫函數 SummarizeData(data.frame)： 
- 輸入：名為 data.frame 的資料框架，該函數將計算計算 data.frame 的統計量 0    - 輸出：名為 `output` 的資料框架，`output`  columns 的值依序為 `data.frame` 每個 column 的平均數（`mean`）、變異數（`var`）、最大值（`max`）、最小值（`min`），每個 row 是 `data.frame` 的一個 column 
利用這個函數，計算 iris 資料集合前四個 columns 的各項統計量。

```{r }

```


```{r figure the rule of the loops}
# summaryDS <- c()
# iris[1:5]
# mean(iris[,1], na.rm = T)
# class(iris[1,1])

# class(colnames(iris[1]))

summaryDS <- data.frame()

k <- data.frame(
  var_name = colnames(iris[1]),
  mean = mean(iris[,1], na.rm = T),
  var = var(iris[,1], na.rm = T),
  mac = max(iris[,1], na.rm = T),
  min = min(iris[,1], na.rm = T)
  )

k
summaryDS
summaryDS <- rbind(summaryDS, k)
summaryDS

k <- data.frame(
  var_name = colnames(iris[2]),
  mean = mean(iris[,2], na.rm = T),
  var = var(iris[,2], na.rm = T),
  mac = max(iris[,2], na.rm = T),
  min = min(iris[,2], na.rm = T)
  )

k
summaryDS
summaryDS <- rbind(summaryDS, k)
summaryDS
``` 


```{r write the function within the loop}
# class(iris[1:2,1])
# colnames(iris[1])
SummarizeData <- function(x){
  
  summaryDS <- c()
  
  for(i in  1:ncol(x)){
    if(class(x[1:2,i]) == "numeric"){
      
      k <- data.frame(
            var_name = colnames(x[i]),
            mean = mean(x[,i], na.rm = T),
            var = var(x[,i], na.rm = T),
            mac = max(x[,i], na.rm = T),
            min = min(x[,i], na.rm = T)
                      )

    }else{

      k <- data.frame(
            var_name = colnames(x[i]),
            mean = NA,
            var = NA,
            mac = NA,
            min = NA
                      )

    }
    summaryDS <- rbind(summaryDS, k)
    
  }
  print(summaryDS)
}
```

```{r work out the function}
SummarizeData(iris)
SummarizeData(mtcars)

mtcars
```


## 第二題

> 定義第 i 朵花與第 j 朵花的差異程度為兩朵花資料的歐式距離 (Euclidean distance)，其中 xik 代表第 i 朵花在 iris資料集合中第 k 個變數的數值。試著用 for 迴圈建立一個 150 x 150 的矩陣 A，其中 Aij=d(i,j)。

output：

- 主對角線都是0
- A_1_150 : 是指第1朵花和第150朵花的歐式距離
- A_150_1： 是指第150朵花和第1朵花的歐式距離
- 因此上三角，與下三角會對稱

目前想到的講法有兩個：

1. 延續上一題的技巧，但是就是要算150次
2. 有沒有機會可以，寫完一半的矩陣，然後用轉置的方式？（可是感覺未若於第一個好用）

```{r}
iris
```


