---
title: "HW ch7"
author: "PoMingChen"
date: "7/19/2019"
output: html_document
---

```{r setup, include=FALSE}
knitr::opts_chunk$set(echo = TRUE)
```

####  注意事項

1.設置工作路徑，並確定兩個資料集合都放置在你的工作路徑：
setwd("你的完整工作路徑名稱")

檔案的編碼皆為UTF-8，讀取檔案時請注意：
2. 讀成data.frame
`read.csv('檔案名稱', encoding = 'UTF-8')`
3. 讀成tibble
`read_csv('檔案名稱', locale= locale(encoding='UTF-8'))`
為了避免程式中的隨機效果造成答案不一致，請將隨機種子設置為500：
`set.seed(500)`


####  Env setting

```{r}
library(tidyverse)
read_csv("./test_table.csv", locale = locale(encoding = "UTF-8"))
read_csv("./user_table.csv", locale = locale(encoding = "UTF-8")) 
set.seed(500)
```

---

## 作業說明

在這個章節的作業中，我們同樣利用「使用者購買行為」的資料集分析實驗設計的結果，了解影響消費者購買金額的重要變因，並探究哪個因素最能夠影響實驗結果。

## 作業題目

請使用uset_table.csv 與 test_table.csv 兩組資料集合(可於上一單元下載)，依照以下題目及步驟完成此次作業：

### 題目一

篩選出屬於日本市場的使用者，針對購買金額進行獨立樣本 t 檢定。

1. 請問：實驗組的購買金額有沒有顯著高於對照組的購買金額？
反之，針對購買金額進行獨立樣本 t 檢定，對照組金額有沒有顯著高於實驗組金額？
請利用 ggplot2 繪製實驗組與對照組購買金額機率密度圖 (density plot)。




### 題目二

建立購物金額與是否為實驗組、設備、性別與服務的變異數分析(ANOVA)模型。請問，模型中有哪些因子是顯著的？
請利用 ggplot2 繪製購買金額對應不同服務的盒狀圖 (boxplot)。
請進行 Tukey 事後檢定，了解 test 對於購買金額的影響，並繪製信賴區間圖形。
請進行 Tukey 事後檢定，了解 device 對於購買金額的影響，並繪製信賴區間圖形。



