---
title: "HW ch7"
author: "PoMingChen"
date: "7/19/2019"
output: html_document
---

```{r setup, include=FALSE}
knitr::opts_chunk$set(echo = TRUE)
```

####  注意事項

1.設置工作路徑，並確定兩個資料集合都放置在你的工作路徑：
setwd("你的完整工作路徑名稱")

檔案的編碼皆為UTF-8，讀取檔案時請注意：
2. 讀成data.frame
`read.csv('檔案名稱', encoding = 'UTF-8')`
3. 讀成tibble
`read_csv('檔案名稱', locale= locale(encoding='UTF-8'))`
為了避免程式中的隨機效果造成答案不一致，請將隨機種子設置為500：
`set.seed(500)`


####  Env setting

```{r}
library(tidyverse)
library(ggplot2)
read_csv("./test_table.csv", locale = locale(encoding = "UTF-8")) -> test.table2 ##注意`read_csv`和`read.csv`差異，一個會讀成tibble，一個是data.frame
read_csv("./user_table.csv", locale = locale(encoding = "UTF-8")) -> user.table2
set.seed(500)
```

---

## 作業說明

在這個章節的作業中，我們同樣利用「使用者購買行為」的資料集分析實驗設計的結果，了解影響消費者購買金額的重要變因，並探究哪個因素最能夠影響實驗結果。

## 作業題目

請使用uset_table.csv 與 test_table.csv 兩組資料集合(可於上一單元下載)，依照以下題目及步驟完成此次作業：

#### 資料清理
```{r}
test.table2 #100000 rows
user.table2 #20000 rows
```

```{r}
test.table2$date <- as.Date(test.table2$date, format = "%Y/%m/%d") #用 dollar sign，必會回傳vector，若要用[[]] []則需要考慮資料表是tibble or dataframe
# test.table2$date
```

```{r 轉換資料屬性1}
test.table2
for (i in c(3,4)) {
  test.table2[i] <- as.factor(test.table2[[i]])
}
test.table2
```

```{r 轉換資料屬性2}
user.table2
for (i in c(2,3,5)) {
  user.table2[i] <- as.factor(user.table2[[i]])
}

# levels(user.table2$service)
```

```{r 資料轉換完畢}
test.table2
user.table2
```

```{r 受實驗者究竟有多少個獨立用戶}
print(paste("受實驗者究竟有多少個獨立用戶:", 
            nrow(unique(select(test.table2, user_id))), sep = " ")) #unique取出全然獨立的號碼。然後nrow看他有幾個列，自然也就是共有幾個受實驗者。
```

```{r 資料庫裡面究竟有多少個獨立用戶}
print(paste("資料庫裡面究竟有多少個獨立用戶:",
            nrow(unique(select(user.table2, user_id))), sep = " "))
```

```{r 是否每一個有成為受測者的用戶，在資料庫本身都有其基本資料} 
nrow(
  unique(
    select(inner_join(test.table2, user.table2, by = "user_id"), user_id)))

#如果取出來交集小於19871，那麼表示有受測者，我們在資料庫裡面沒有他的基本資料，這可能帶來一些問題。就變得說兩組樣本的立足點，在進行實驗前沒有去做檢查，自然你也不知道兩群人的特質是否相同。
```


```{r 將實驗資料與使用者資料合併}
analysis.table <- left_join(test.table2, user.table2, by="user_id") #我們不會想輕易放掉任何受測樣本，所以以test.table為主
analysis.table

nrow(unique(select(analysis.table, user_id))) ## 19871
```

```{r 實驗組與對照組的樣本數檢查}
analysis.table %>% filter(test == 1) %>% nrow() #50012
analysis.table %>% filter(test == 0) %>% nrow() #49988
```

### 題目一

> 這題主要練習`獨立樣本t檢定`

篩選出屬於日本市場的使用者，針對購買金額進行獨立樣本 t 檢定。
請問：實驗組的購買金額有沒有顯著高於對照組的購買金額？
反之，針對購買金額進行獨立樣本 t 檢定，對照組金額有沒有顯著高於實驗組金額？


```{r}
analysis.table
analysis.table %>% filter(country == "JP") -> analysis.table.JP
```

答案是實驗組的購買金額，並沒有顯著高於對照組。
我們不能拒絕H0: `實驗組的購買金額沒有顯著高於對照組的購買金額` 的假設
```{r 實驗組的購買金額有沒有顯著高於對照組的購買金額？}
analysis.table.JP
# analysis.table.JP[analysis.table.JP$test==1, ] ##重點是將實驗組與對照組區分出來
# analysis.table.JP[analysis.table.JP$test==0, ] 
t.test(x = analysis.table.JP[analysis.table.JP$test==1, ]$purchase_amount, ##我們是要比他們的購買金額有沒有顯著差異, 所以還是要用dollar sign pick up purchase_amount
       y = analysis.table.JP[analysis.table.JP$test==0, ]$purchase_amount,
       alternative = "greater")
```

答案是對照組的購買金額，有顯著高於實驗組。
我們可以拒絕H0: `對照組的購買金額沒有顯著高於實驗組的購買金額` 的假設
```{r 對照組的購買金額有沒有顯著高於實驗組的購買金額？}
#若是你將`alternative`係數改成less，結果也是會一樣的。
t.test(x = analysis.table.JP[analysis.table.JP$test==0, ]$purchase_amount, ##我們是要比他們的購買金額有沒有顯著差異 
       y = analysis.table.JP[analysis.table.JP$test==1, ]$purchase_amount,
       alternative = "greater")
```

請利用 ggplot2 繪製實驗組與對照組購買金額機率密度圖 (density plot)。
```{r}
ggplot(data = analysis.table.JP) + 
  geom_density(aes(purchase_amount, #geom_density is one-continuous variable mapping, and the y-axis is about the density of certain x-value.
                   fill = test,
                   color = test,
                   ), alpha = 0.4) + 
  coord_cartesian(ylim = c(0, 0.07)) + 
  labs(x = "purchase amount",
       title = "The density distribution of JP on Button A/B Testing") + 
  theme_classic()

``` 


### 題目二

> 這題主要就是要練習`aov`檢定

建立購物金額與是否為實驗組(test)、設備(device)、性別(gender)與服務(service)的變異數分析(ANOVA)模型。請問，模型中有哪些因子是顯著的？

A: 如何闡釋結果： __從結果，我們發現，test, device, service這些因子，都會顯著影響消費者的購買金額。__

```{r aov檢定，但是沒有交互作用(interaction)}
analysis.table.JP
test.formula <- purchase_amount ~ test + device + gender + service ##這邊建立模型的方式與OLS完全一樣

aov.model2 <- aov(test.formula, data = analysis.table.JP)
summary(aov.model2) ##這邊還要再跑一個`summary`，不然跟ols一樣，你只會看到係數，不會看到顯著水準等等。

```

請利用 ggplot2 繪製購買金額對應不同服務(service)的盒狀圖 (boxplot)。

```{r}
ggplot(analysis.table.JP) + 
  geom_boxplot(aes(x=service, y=purchase_amount, color=service)) +
  coord_cartesian(ylim = c(0, 100)) + 
  labs(x = "Service", 
       y="Purchase amount",
       title = "The Purchase Amount comparison across different service type") + 
  theme_bw()
```


請進行 Tukey 事後檢定，了解 test 對於購買金額的影響，並繪製信賴區間圖形。

```{r}
TukeyHSD(aov.model2, "test") #平均而言，若為實驗組的用戶，他們平均的購買金額會比對照組多出了7.22美金，且由上面的aov分析，我們可以知道兩者之間的差距具有統計顯著性。若以圖形來看就是沒有包含到0
plot(TukeyHSD(aov.model2, "test"))
```


請進行 Tukey 事後檢定，了解 device 對於購買金額的影響，並繪製信賴區間圖形。

```{r}
TukeyHSD(aov.model2, "device")
plot(TukeyHSD(aov.model2, "device"))
#由此我們可以知道，三種裝置的用戶，其實對我們平台的消費能力還是有落差的，其中ios > pc_web > android
```






