---
title: "AB Testing"
author: "PoMingChen"
date: "7/18/2019"
output: html_document
---

```{r setup, include=FALSE}
knitr::opts_chunk$set(echo = TRUE)
```

## setting

```{r}
library("tidyverse")
```

```{r}
test.table <- read_csv("./test_table.csv")
user.table <- read_csv("./user_table.csv")
```

```{r}
test.table %>% colnames()
user.table %>% colnames()
```

```{r}
head(test.table)
head(user.table)
```

## EDA

重點是，有納入到實驗設計的那些人，包含實驗組和對照組，是否都可以在其資本資料對得起來。

```{r}
print(paste("user_table 中不重複使用者數量:",
            nrow(unique(select(user.table, user_id)))))
```

```{r}
print(paste("test_table 中不重複使用者數量:",
            nrow(unique(select(test.table, user_id)))))
```

```{r}
print(paste("重複出現在user_table與test_table中不重複使用者數量:",
            nrow(unique(
              inner_join(select(test.table, user_id),
                         select(user.table, user_id),
                         by = "user_id")))))
```

---

```{r}
print(paste("實驗組次數:",
            sum(
              unique(test.table)$test == 1)
            ))
```

```{r}
print(paste("對照組次數:",
            sum(
              unique(test.table)$test == 0)
            ))
```

確定了實驗個體後，我們就可以來合併實驗表格與使用者資料，邏輯應該是：test_table要全部資料都有，user_table則不需要，因此採用 left_join 的方式。

```{r}
test.data <- left_join(test.table,
                       user.table,
                       by = "user_id")

head(test.data)
```

#### Data Transformation

```{r}
test.data$date <- as.Date(test.data$date, format = "%Y/%m/%d")

test.data

# the catogory must be factor rather than character
for(i in c(3,4,6,7,9)){
  test.data[, i] <- as.factor(test.data[[i]]) #[[i]] in tibble will be vector, and [i] just be tibble
}

head(test.data)
```

```{r}
summary(test.data)
```

#### EDA within different dimension

- treatment and control

```{r}
test.data %>%
  group_by(test) %>%
  summarise(mean_purchase_amount = mean(purchase_amount))
```

- different device

```{r}
test.data %>%
  group_by(device) %>%
  summarise(mean_purchase_amount = mean(purchase_amount))
```

- gender

```{r}
test.data %>%
  group_by(gender) %>%
  summarise(mean_purchase_amount = mean(purchase_amount))
```

- service

```{r}
test.data %>%
  group_by(service) %>%
  summarise(mean_purchase_amount = mean(purchase_amount))
```

- country

```{r}
test.data %>%
  group_by(country) %>%
  summarise(mean_purchase_amount = mean(purchase_amount))
```

- country and the treatment

```{r}
test.data %>%
  group_by(country, test) %>%
  summarise(mean_purchase_amount = mean(purchase_amount))
```

## Data Analysis

> 獨立樣本t檢定；若母體標準差已知則為z檢定，若未知，只有得知樣本標準誤的話，就是t檢定

```{r}
t.test(test.data[test.data$test == 1, ]$purchase_amount,
       test.data[test.data$test == 0, ]$purchase_amount,
       alternative = "greater") #這個參數用意在於要設定H1:實驗組-對照組>0，反之則為= or <
```

> 我們可以透過 R 語言中的 `aov` 進行分析，暸解因子是否會影響購物金額。雖然在課程中我們介紹的是(單因子)(只有按鈕)變異數分析，但多因子的解讀方式其實也是一樣的。從下列的結果我們可以發現：

```{r}
aov.model <- aov(
  purchase_amount ~ test + country + device + gender + service, #這邊和OLS很像，被解釋變數都是放在左邊
  test.data)
summary(aov.model)
```

```{r}
interaction.model <- aov(
  purchase_amount ~ test*country + test*device + test*service,
  test.data)
summary(interaction.model)
```

```{r}
interaction.model <- aov(
  purchase_amount ~ test*country + device + service, #你有寫*交互作用項，就會一次跑三個了。
  test.data)
summary(interaction.model)
```

#### Tukey HSD

在課程中我們有介紹過，可以使用 Tukey 事後檢定，回答「平均購買金額差異為多少？」在 R 語言中，我們可以透過 TukeyHSD 函數進行事後檢定，如下所示。

> 也就是test=1/0，實驗組和對照組兩者，在purchase_amount(平均購買金額差異多少)，具體的數字狀況為何？

```{r}
TukeyHSD(interaction.model, "test")
```

```{r}
#country差很多，自然地就很多項
TukeyHSD(interaction.model, "country")
```

```{r}
plot(TukeyHSD(interaction.model, "country"))
```


## Data Viz

> 你如何一目瞭然地，呈現實驗組和對照組的行為表現差異(現在只討論`test`這個因子)

- 時間趨勢折線圖
- 機率分配密度圖

1. 時間趨勢折線圖
```{r}
daily.purchase <- test.data %>%
  group_by(date, test) %>%
  summarise(purchase_amount = mean(purchase_amount))

ggplot(daily.purchase, aes(x = date, y = purchase_amount, colour = test)) + 
  geom_point() + geom_line() +
  xlab("Date") + ylab("Purchase Amount") + ylim(c(30, 50)) + #ylim: y-axis limit
  ggtitle("Time Series Plot of Purchase Amount: Test versus Control") +
  theme_bw()
```

2. 機率分配密度圖
```{r}
ggplot(test.data, aes(purchase_amount, fill = test, colour = test)) + #geom_density is for one continuous variable (with kernel base)
  geom_density(alpha = 0.3) +  ##alpha = 1看看會發生什麼事
  xlab("Purchase Amount") + ylab("Density") +
  ggtitle("Density Plot of Purchase Amount: Test versus Control") +
  theme_bw()
```

#### 你如何同時討論不同的因子，若其為非二元（not-binary），像是國家（五個），對於銷售金額的影響
```{r}
ggplot(test.data, aes(x = country, y = purchase_amount)) +
  geom_boxplot() +
  xlab("Country") + ylab("Purchase Amount") +
  ggtitle("Boxplot of Purchase Amount by Country") +
  theme_bw()
```

#### 交互作用項

> 在前面的變異數分析中，我們有發現 `test:country` 有極為顯著的交互作用。因此，我們特別看看交互作用造成的影響。


結果我們發現，只有日本的case，比較不一樣（換成顯眼的按鈕反而銷售數字下滑）
```{r}
ggplot(test.data, aes(x = country, y = purchase_amount, colour = test)) + #用colour放在同一個維度去比較（交互作用可以同時呈現）
  geom_boxplot() +
  xlab("Country") + ylab("Purchase Amount") +
  ggtitle("Boxplot of Purchase Amount by Country: Test versus Control") +
  theme_bw()
```

