---
title: "Ch6_Lecture"
author: "PoMingChen"
date: "7/10/2019"
output: html_document
---

```{r setup, include=FALSE}
knitr::opts_chunk$set(echo = TRUE)
```

## 資料整理

```{r 引入資料}
library(tidyverse)
library(knitr)

SalesTable <- read_csv('SalesTable.csv')
ClientTable <- read_csv('ClientTable.csv')
ProductTable <- read_csv('ProductTable.csv')
```

```{r}
SalesTable
ClientTable
ProductTable
```


```{r 合併資料集}
SalesTableNew <- SalesTable %>%
  inner_join(ClientTable, by = 'Client_ID') %>%
  inner_join(ProductTable, by = 'Product_ID')

kable(SalesTableNew[1:10,])
```

```{r}
SalesTableNew
```

```{r 轉換成適當的類別變數}
SalesTableNew$Agency <- as.factor(SalesTableNew$Agency)
SalesTableNew$Product_ID <- as.factor(SalesTableNew$Product_ID)
SalesTableNew$Client_ID <- as.factor(SalesTableNew$Client_ID)
```

---

## EDA以及潛在發問

```{r}
SalesTableNew
```

```{r}
SalesTablePrice <- SalesTableNew %>%
  mutate( Unit_Price = Sales / Sales_Amount) %>% select(1:5, Unit_Price, everything())

SalesTablePrice
```

### 商品單價與銷售量關係（P Q）

> P Q比較是一個很基本的內容

```{r}
ggplot(data = SalesTablePrice,
             aes( x = Unit_Price,
                  y = Sales_Amount))+
  geom_point(color = 'red',
             alpha = 0.5) + theme_bw()
```

### 各個客戶，其產品的銷售狀況（分配）

> 我們家的產品，是否有哪些客戶，賣給他們的時候整體的銷售額狀況怎麼樣？

```{r}
ggplot(SalesTableNew)+geom_boxplot( aes( x = factor(Client_Name),
                                         y = Sales,
                                         colour = Client_Name))+
  labs( x = 'Client',
        title = 'Sales Distribution by Client') + theme_bw()
```

### 觀察過去一個月，哪一個客戶貢獻給我們的營收最多（他的Sales額度最高）

> 各個資料及本身就是過去一個月的。

> CC AA BB DD 是我們的四個終端下游大客戶。

```{r}
SalesTableSum <- SalesTableNew %>%
  group_by( Client_Name) %>%
  summarise( Sales_Sum = sum(Sales)) %>%
  arrange(desc(Sales_Sum))

ggplot( data = SalesTableSum,
        aes( x = Client_Name,
             y = Sales_Sum,
             fill = Client_Name)) + 
  geom_bar( stat = 'identity') +
  
  scale_x_discrete(limits = SalesTableSum$Client_Name) +
  
  labs(title = 'Total Sales by Client',
           x = 'Client',
           y = 'Sales in total',
       fill = 'Client_Name') + theme_bw()
```

### 賣給各個客戶間的平均單位商品價格多少（Unit Price）

> 我們有沒有做到差別取價？

結果我們發現，我們的代理香把我們的食品賣給終端的下游客戶的時候，不太有什麼特殊的策略。大家的中位數都差不多。

```{r}
ggplot( data = SalesTablePrice) + 
  geom_boxplot(aes( x = as.factor(Client_Name),
             y = Unit_Price,
             colour = Client_Name)) +
  
  labs(title = 'Unit_Price by Client',
           x = 'Client',
           y = 'Unit_Price in total',
       fill = 'Client_Name') + theme_bw()
```

### 各個產品間的銷售額差異

確實有幾個產品的銷售額比較高，他們賣得比較好。像是F H P Q等等

```{r}
ggplot( data = SalesTableNew) + 
  geom_boxplot(aes( x = Product_Name,
                    y = Sales,
                    colour = Product_Name)) +
  labs( x = 'Product',
        title = 'Sales Distribution by Product') + theme_bw()
```

若以單一產品總銷售額來看

H D B P 是我們的明星產品。

```{r}
SalesTableAmount <- SalesTableNew %>%
  group_by( Product_Name) %>%
  summarise( Amount_Sum = sum(Sales_Amount)) %>%
  arrange(desc(Amount_Sum))

ggplot( data = SalesTableAmount) + 
  geom_bar( aes( x = Product_Name,
             y = Amount_Sum,
             fill = Product_Name),
            stat = 'identity') +
  
  scale_x_discrete(limits = SalesTableAmount$Client_Name) +
  
  labs(title = 'Total Sales_Amount by Product',
           x = 'Product',
           y = 'Sales_Amount in total',
       fill = 'Product_Name') + theme_bw()
```

### 觀察各個客戶，他們分別購買了哪些我們的產品比較多

> 很明顯的，AA BB CC  DD 這幾個客戶是我們的大客戶。H D B P 是我們的明星產品。 

```{r}
SalesTableClient <- SalesTableNew %>%
  group_by(Client_Name, Product_Name) %>%
  summarise( Sales = sum(Sales))

SalesTableClient

ggplot( data = SalesTableClient) +
  geom_bar( aes( x = Product_Name,
                 y = Sales),
            stat = 'identity') +
  facet_wrap( ~ Client_Name)
```

> 我們一共有14家經銷商（代理商），其中比較集中在101 107 111 114四家代理商

```{r}
SalesTableAgency <- SalesTableNew %>%
  group_by(Agency, Product_Name) %>%
  summarise( Sales = sum(Sales))

SalesTableAgency

ggplot( data = SalesTableAgency) +
  geom_bar( aes( x = Product_Name,
                 y = Sales),
            stat = 'identity') +
  facet_wrap( ~ Agency)
```

---

## 進階綜合分析

> 跨客戶，跨產品比較

前面都只是稍微看一下目前整體商業模式運作的狀況，有什麼的現象（傾向）等等。現在想要繼續挖深一點，到底每一個下游客戶，都跟我們買了什麼東西？那他們各自買了多少？兩倆之間的比較如何？

```{r}
Product <- SalesTableNew %>%
  group_by(Client_Name, Product_Name) %>%
  summarise(Sales = sum(Sales)) %>%
  mutate(Propor = round(Sales / sum(Sales),1) * 100)


ggplot( data = Product) + 
  geom_bar( aes( x = Client_Name, 
                 y = Sales,
                 fill = Product_Name),stat = 'identity', alpha = 0.8) + 
  geom_text( aes(x = Client_Name, 
                 y = Sales,
                 fill = Product_Name, label = paste(Propor,'%', sep='')),position = position_stack( vjust = 0.5), size = 2) + theme_bw()
```

比較理想的做法是，我們重新去審視這個情境：今天 __多個客戶和多個產品擺在同一張圖表呈現__，為的就是要能清楚地比較彼此的差異，因此，將數值 __標準化（用百分比）__後，再妥善利用形狀、空間及顏色，就可以得到一張比較直觀卻又不會遺失太多資訊的圖表，這張圖我們主要用`geom_rect()`來完成。

```{r}
### 將原始數值轉換成圖表需要的極值和比例
Product <- SalesTableNew %>%
  group_by(Client_Name, Product_Name) %>%
  summarise(Sales = sum(Sales))

Product

ClientProductTable <- Product %>%
  spread( key = Product_Name, 
          value = Sales) %>%
  data.frame()
```

```{r geom_rect拆解觀察}
  for (i in 1:nrow(ClientProductTable)) {
    
    #x_percentage是ClientProductTable，可以用這個方式新增新變數。（塞一個vector進去）
    ClientProductTable$x_percentage[i] <- rowSums(ClientProductTable[i,-1], na.rm = T) / sum(rowSums(ClientProductTable[,-1], na.rm = T)) ##Form row sums and means for numeric arrays (or data frames). 形塑每一個客戶本身，他是站我總營收的比例有多少。
    
    ## 每一個rowSum，都是一個客戶，他過去一個月的營業總和
    ## sum(rowSums())，那就是把各個客戶的營業總和加起來，自然就是我的過去一個月的總銷售額。相除起來也就是單一客戶貢獻給我多少營收。
  }

ClientProductTable
```


```{r}
Block <- function(ClientProductTable){
  
  ClientProductTable$x_Percentage <- c()
  
  ### X軸的比例，各個客戶貢獻我多少百分比的營收。
  for (i in 1:nrow(ClientProductTable)) {
    ClientProductTable$x_percentage[i] <- rowSums(ClientProductTable[i,-1], na.rm = T) / sum(rowSums(ClientProductTable[,-1], na.rm = T)) ##Form row sums and means for numeric arrays (or data frames). 形塑每一個客戶本身，他的各式產品佔他多少營收。
  }
  
  ### X軸比例，計算上界和下界
  ClientProductTable$x_max <- cumsum(ClientProductTable$x_percentage) ## cumsum() 累積加總
  ClientProductTable$x_min <- ClientProductTable$x_max - ClientProductTable$x_percentage
  ClientProductTable$x_percentage <- NULL
  
  #Percentage <- ClientProductTable %>%
   # gather( key =  Product_Name,
    #        value = c('Client_Name', 'x_min', 'x_max'),
     #       -c( Client_Name, x_min, x_max))
  
  ClientProductTable
  
  ### 到目前為止已經有x_min x_max，基本上x軸已經準備好了。
  Percentage <- ClientProductTable %>%
  gather( key =  Product_Name,
          value = Sales, ## 銷售額
          -c(Client_Name, x_min,x_max))#A,B,C,D,F,G,H,J,K,L,N,O,P,Q,R)
  

  ### 把NA，沒有任何銷售額資料的，用0去填滿，或者維持原樣。
  Percentage[,5] <- ifelse(Percentage[,5] %in% NA, 0, Percentage[,5])
  colnames(Percentage)[5] <- 'Sales'
  
  ### Y軸的比例，計算同一個客戶本身（所以只需要group_by client_name)，各式商品間，他跟我買了什麼比較多。
  Percentage <- Percentage %>%
    group_by( Client_Name) %>%
    mutate( y_max = round(cumsum(Sales) / sum(Sales) * 100)) %>%
    mutate( y_min = round((y_max - Sales/ sum(Sales) * 100)))
  


  
  ### 文字的位置
  Percentage <- Percentage %>%
    mutate( x_text = x_min + (x_max - x_min)/2,  ##剛好在一半的位置
            y_text = y_min + (y_max - y_min)/2)  ##剛好在一半的位置
  

  # Proportion這個變數，是為了要貼在圖上的那個標籤所要顯現的文字。因為你擁有的都只有geom函數所需要的上下界。
  Percentage <- Percentage %>%
    group_by( Client_Name) %>%
    mutate( Proportion = round( Sales / sum(Sales),2) * 100)
  
  Percentage 
  
  ### 作圖
  ggplot(Percentage, aes(ymin = y_min, ymax = y_max,
                      xmin = x_min, xmax = x_max, fill = Product_Name)) +
        geom_rect(colour = I("grey"), alpha = 0.9) + 
        geom_text(aes(x = x_text, y = y_text,
                 label = ifelse( Client_Name %in% levels(factor(Client_Name))[1] & Proportion != 0, ##Line319，有個用意，他將圖上的第一列產品，的標籤，前面再加一個產品的代號，這樣就可以方便對照（類似經濟學人會幹的事）。
                                 paste(Product_Name," - ", Proportion, "%", sep = ""),
                                 ifelse(Proportion != 0, paste( Proportion,"%", sep = ""), paste(NULL)))), size = 2.5) + 
    geom_text(aes(x = x_text, y = 103,
                  label = paste(Client_Name)), size = 3) + 
    labs( title = 'Sales Distribution by Client & Product',
          x = 'Client',
          y = 'Product') + theme_bw()
}

```

```{r}
Block(ClientProductTable)
```

---

## 資料的取捨

> 我覺得這個概念也滿重要的，所以我給他H2

有時候，過多的資訊對於閱讀者而言並不是一件容易的事情，所以資訊圖表的設計者，在參考使用者的建議後，可以進一步篩選資訊。這邊我們依銷售額的大小，將客戶分為Big、Middle和Small，再分別作圖。

```{r}
Product
```


AA CC 算是Big，BB DD HH是Middle
```{r}
ClientMiddle <- Product %>%
  filter( Client_Name %in% 'BB' | Client_Name %in% 'DD' | Client_Name %in% 'HH')
```

```{r}
ClientMiddle
```

```{r}
ClientProductTable <- ClientMiddle %>%
  spread( key = Product_Name, 
          value = Sales) %>%
  data.frame()
ClientProductTable
```

```{r}
Block(ClientProductTable)
```

---

## 產品價格、銷售、銷量、毛利

> 我們加入產品毛利(率)的比較。

```{r}
MarginTable <- read_csv('SalesTable_WithCost.csv')
MarginTable$Product_ID <- MarginTable$Product_ID %>% as.factor()
MarginTable$Margin_Rate <- MarginTable$Margin_Rate %>% round(3)
MarginTable


SalesTableMargin <- SalesTableNew %>%
  inner_join(MarginTable, by = 'Product_ID')

SalesTableMargin

ProductSalesTable <- SalesTableMargin %>%
  group_by(Product_Name) %>%
  summarise( Sales = sum(Sales),
             Sales_Amount = sum(Sales_Amount),
             Margin_Rate = mean(Margin_Rate)) %>%
  mutate( Price = Sales/Sales_Amount,
          Margin_Group = ifelse( Margin_Rate > 0.7, 'Top', ##注意ifelse() 這個函數可以在“no”的那塊裡面再加上一個ifelse的條件。
                            ifelse( Margin_Rate >= 0.5 & Margin_Rate < 0.7, 'Normal', 'Bad'))) %>%
  arrange(desc(Sales))

ProductSalesTable

ggplot( data = ProductSalesTable,
        aes( x = Sales_Amount,
             y = Price,
             colour = Margin_Group)) + 
  geom_point(alpha = 0.9) +
  geom_point( aes(size = Sales))+
  geom_text( aes( label = Product_Name), vjust = -3, size = 2, colour = 'black') + 
  geom_vline( aes( xintercept = mean(Sales_Amount))) + 
  geom_hline( aes( yintercept = mean(Price))) + #單位產品平均價格（這是為什麼之前還要先算`Price`，形同`Unit Price`的變數）
  
  labs( title = 'Price, Sales_Amount, Sales and Margin') + 
  
  theme_bw()
```

#### 引入plotly套件

```{r}
library(plotly)

#另存一個圖片物件
MarginPlot <- ggplot( data = ProductSalesTable,
        aes( x = Sales_Amount,
             y = Price,
             colour = Margin_Group)) + 
  geom_point(alpha = 0.9) +
  geom_point( aes(size = Sales)) + 
  geom_text( aes( label = Product_Name), vjust = -3, size = 2, colour = 'black') + 
  geom_vline( aes( xintercept = mean(Sales_Amount))) + 
  geom_hline( aes( yintercept = mean(Price))) + 
  
  labs( title = 'Price, Sales_Amount, Sales and Margin') + 
  
  theme_bw()


ggplotly(MarginPlot)
```

